【裁判字號】    98,訴,730
【裁判日期】    990112
【裁判案由】    毒品危害防制條例
【裁判全文】
臺灣桃園地方法院刑事判決               98年度訴字第730號
公  訴  人  臺灣桃園地方法院檢察署檢察官
被      告  乙○○
上一  被告
選任辯護人  吳國輝律師
被      告  庚○○
上一  被告
選任辯護人  陳文正律師
上列被告因違反毒品危害防制條例案件，經檢察官提起公訴（98
年度偵字第10276 號），本院判決如下︰
    主  文
乙○○犯如附表一「應處罪刑」欄所示之罪，均累犯，各處如附
表一「應處罪刑」欄所示之主刑及從刑。應執行有期徒刑貳拾捌
年，扣案如附表二編號1 、2 所示之第一級毒品海洛因均沒收銷
燬之、如附表二編號3 至5 所示之物均沒收；未扣案之販賣毒品
所得共新臺幣柒仟伍佰元均沒收，如全部或一部不能沒收時，以
其財產抵償之；未扣案之販賣毒品所得共新臺幣捌仟元應與庚○○連帶沒收，如全部或一部不能連帶沒收時，以渠等財產連帶抵
償之。
庚○○犯如附表一「應處罪刑」欄所示之罪，均累犯，各處如附
表一「應處罪刑」欄所示之主刑及從刑。應執行有期徒刑壹拾柒
年，扣案如附表二編號1 、2 所示之第一級毒品海洛因均沒收銷
燬之、如附表二編號3 至5 所示之物均沒收；未扣案之販賣毒品
所得共新臺幣捌仟元應與乙○○連帶沒收，如全部或一部不能連
帶沒收時，應以渠等財產抵償之。
    事  實
一、乙○○前於民國87年間因偽造貨幣案件，經臺灣板橋地方法
    院以88年度訴字第426 號判決判處有期徒刑3 年6 月，嗣經
    臺灣高等法院、最高法院駁回上訴確定；復於88年間因違反
    毒品危害防制條例案件，經本院以88年度桃簡字第579 號判
    決判處有期徒刑6 月確定；再於89年間因違反毒品危害防制
    條例案件，經本院以89年度易字第1689號判決判處有期徒刑
    6 月確定；又於91年間因違反毒品危害防制條例案件，經本
    院以91年度訴字第1152號判決分別判處有期徒刑8 月、6 月
    ，定應執行有期徒刑1 年確定；再於92年間因竊盜案件，經
    臺灣臺東地方法院以93年度東簡字第29號判決判處有期徒刑
    6 月確定；又於95年間因違反毒品危害防制條例案件，經本
    院以95年度桃簡字第1456號判決判處有期徒刑4 月確定，上
    開各罪又經本院以97年度聲字第317 號裁定減刑，並定應執
    行有期徒刑3 年7 月確定，經接續執行，甫於97年2 月17日
    因假釋期滿未經撤銷，以已執行論。庚○○於90年間因違反
    毒品危害防制案件，經本院以90年度訴字第1347號判決判處
    有期徒刑3 年10月確定；又於92年間因違反毒品危害防制條
    例案件，經本院以92年度桃簡字第855 號判決判處有期徒刑
    4 月確定，上開2 罪經本院以97年度聲字第2161號裁定減刑
    ，並定應執行有期徒刑3 年11月確定，經接續執行，甫於96
    年7 月22日因假釋期滿未經撤銷，以已執行論。
二、呂偉誠與庚○○為男女朋友，並共同居住在桃園縣龜山鄉○○○路28之2 號6 樓3 室，2 人均明知海洛因及安非他命分
    別為毒品危害防制條例第2 條第2 項第1 款、第2 款所列之
    第一級、第二級毒品，不得販賣及持有，竟各自或共同基於
    販賣第一級毒品海洛因及第二級毒品安非他命之犯意聯絡及
    行為分擔，以乙○○所持有之0000000000號行動電話作為販
    賣毒品之聯絡工具，供欲向渠等購買毒品之人聯絡之用，而
    庚○○僅於乙○○未及接聽電話時與乙○○共同基於犯意聯
    絡，協助接聽電話並代為傳達販賣毒品之訊息予乙○○，再
    由乙○○單獨或2 人共同前往交付毒品，而於附表一所示之
    時間、地點，各別或共同販售如附表一所示之毒品予附表一
    所示之人。嗣經員警依據通訊監察，得知乙○○、庚○○以
    上開門號作為販賣海洛因、安非他命之聯絡工具，而於98年
    5 月11日下午4 時45分許，在桃園縣桃園市○○○街118 號
    前，逮捕乙○○，並扣得乙○○所有如附表二編號1 所示之
    第一級毒品海洛因1 包及附表二編號5 所示前述聯絡販賣毒
    品所用之門號0000000000號行動電話1 支及與本案無關之門
    號0000000000號、0000000000號行動電話各1 支；復於98年
    5 月11日晚間7 時15分許，在桃園縣龜山鄉○○○路28之2
    號6 樓3 室依法執行搜索，再扣得乙○○所有如附表二編號
    2 所示之第一級毒品海洛因1 包及附表二編號3 、4 所示供
    其販賣第一級、第二級毒品所用之物，及與本案無關如附表
    三編號1 至4 之物。
三、案經桃園縣政府警察局報請臺灣桃園地方法院檢察署檢察官
    偵查起訴。
    理  由
壹、本件審理範圍之說明：
一、刑事訴訟法第264條第2項關於起訴書程式之規定，旨在界定
    起訴之對象，亦即審判之客體，其中屬於絕對必要記載事項
    之犯罪事實，係指犯罪構成要件之具體事實，苟起訴書所記
    載之犯罪事實與其他犯罪不致相混，足以表明其起訴之範圍
    者，即使記載未詳或有誤認，事實審法院亦應依職權加以認
    定，不得以其內容簡略或記載不詳，而任置檢察官起訴之犯
    罪事實於不顧，法院不得以其內容簡略而不予受理。最高法
    院25年上字第662 號判例及92年度台上字第2124號判決可資
    參照。
二、查本件檢察官原起訴書就被告庚○○與乙○○所涉販賣第一
    級、第二級毒品之犯罪事實，僅概略記載「被告二人基於販
    賣第一級毒品海洛因、第二級毒品安非他命之犯意聯絡及行
    為分擔，……，再由乙○○、庚○○單獨或共同於附表所示
    之時間、地點，『販售』第一級毒品海洛因或第二級毒品安
    非他命予徐柏園、丁○○、戊○○、己○○及丙○○等人。
    」，惟就被告庚○○與被告乙○○於起訴書附表所載各次販
    賣第一級毒品或第二級毒品之犯行，究係均2 人共同為之，
    或由乙○○或庚○○各別為之，均未臻詳細記載，嗣經公訴
    人於98年9 月18日提出98年度蒞字第14589 號補充理由書補
    充釋明原起訴書附表各次犯行之行為人後，始針對上述不明
    確之處詳盡記載而更正原起訴書附表各次販毒之行為人（見
    本院卷第98頁至第100 頁），故本件審理範圍，自應就公訴
    檢察官嗣後提出之前開補充理由書所載附表之事實為本院審
    理範圍，應先敘明。
貳、證據能力：
一、按被告以外之人於審判外之言詞或書面陳述，除法律有規定
    者外，不得作為證據，刑事訴訟法第159 條第1 項固定有明
    文。惟被告以外之人於檢察事務官、司法警察官或司法警察
    調查中所為之陳述，與審判中不符時，其先前之陳述具有較
    可信之特別情況，且為證明犯罪事實存否所必要者，得為證
    據，刑事訴訟法第159 條之2 亦有明文，此為同法第159 條
    第1 項所稱「法律有規定」，而為傳聞法則之例外。至本條
    所指「與審判中不符」，包括其陳述自身前後之不符（其前
    甚為詳細，於後則簡略，亦屬於此），及與審判中其他證據
    相齟齬，導致關於「主要事實」應為相異認定者而言。是此
    之「不符」，自係指實質不符之陳述而言，是與主要事實無
    關之僅一字一句之不符，固不論矣，即使為一部不符，然倘
    該不符者係屬可分，亦應認為僅此一部之不符，有本條之適
    用，而非可藉此擴及其先前陳述之全部範圍。查證人徐柏園
    、丁○○、戊○○、丙○○於警詢中所為之陳述，其性質均
    屬傳聞證據。渠等均係親自與被告聯絡購買毒品之人，渠等
    於警詢時對於所親自經歷之向被告購入毒品之時間、毒品交
    易之方式及地點、購買毒品之金額等事實之陳述均較明確，
    且於警詢之陳述距案發時日較近，以本案情況而言，自以警
    詢當時記憶較為深刻，不致因時隔日久而遺忘案情，且較無
    來自被告或其親屬甚或施用毒品圈之壓力而出於虛偽不實之
    指證，或事後串謀而故為迴護被告之機會，此外，復有通聯
    紀錄及監聽譯文可資佐證，又無其他證據證明上開證人之警
    詢筆錄有受污染而不宜作為證據之瑕疵，是其等陳述具有可
    信之特別情況，且為證明被告犯罪事實存否所必要，本院認
    依刑事訴訟法第159 條之2 規定均具有證據能力，被告之選
    任辯護人認上開證人於警詢中所為陳述並無證據能力，尚非
    可採。
二、查證人己○○於警詢時所為之陳述，固屬審判外之陳述而屬
    傳聞證據，然未見司法警察有何違法取供之瑕疵存在，堪認
    其陳述確係出於其任意；嗣於本院審理時傳喚到庭作證，接
    受被告之詰問，此觀諸卷附本院審判筆錄即明，已賦予被告
    對於證人己○○對質詰問之機會，衡以刑事訴訟法159 條保
    障被告對質詰問權之規範意旨，上開證人於審判外之警詢中
    所為證述，既經被告於審理中藉由交互詰問加以檢驗，則其
    屬傳聞證據之瑕疵，應已治癒而無遽予排除之必要，是認證
    人己○○於警詢中之陳述，應有證據能力，被告之選任辯護
    人認上開證人於警詢中所為陳述並無證據能力，尚非可採。
三、又按被告以外之人於偵查中向檢察官所為之陳述，除顯有不
    可信之情況者外，得為證據，刑事訴訟法第159 條之1 第2
    項定有明文。查證人徐柏園、丁○○、戊○○、己○○、丙○○於偵查中既均係以證人身份陳述，且經檢察官告以具結
    義務及偽證處罰後命之朗讀結文具結，因上開證人均係於負
    擔偽證罪處罰之心理下證述，並以具結擔保其供述真實性，
    復無受其他不當外力干擾情形，可信性極高，本院審酌上開
    各該證人於偵查中具結證述之際，其外部附隨之環境或條件
    並無不當，查無顯不可信之情況，則依上開說明，渠等於偵
    查中所為證言，自得採為證據。
四、再按刑事訴訟法第159 條第1 項規定所指「被告以外之人」
    ，包括共同被告、共犯、被害人、告訴（發）人等在內。共
    同被告對於其他共同被告之案件而言，為被告以外之第三人
    ，本質上屬於證人，故法院就被告之案件對其他共同被告或
    與被告有共犯關係之人為調查，應依人證之調查程序，傳喚
    該具證人適格之共同被告或共犯到場，使令具結，命其立於
    證人之地位而為陳述，並通知被告及其辯護人，使有行使詰
    問該證人之共同被告或共犯現在與先前陳述之瑕疵的機會，
    以確保其詰問權，並藉以發現實體真實。除客觀上有不能受
    詰問之情形，或被告及其辯護人放棄其詰問權者，或另有傳
    聞證據仍得例外採證之情形之外，如未踐行此一訴訟程序，
    該共同被告或共犯於審判外所為之陳述，即無容許得作為證
    據之餘地（最高法院95年臺上字第3401號判決要旨參照）。
    查本件證人庚○○以共同被告之身分於偵查中所為陳述，對
    被告乙○○而言雖屬審判外之陳述，惟其既已於偵查中以證
    人身份陳述，且經檢察官告以具結義務及偽證處罰後命之朗
    讀結文具結，於負擔偽證罪處罰之心理下證述，並以具結擔
    保其供述真實性，復無受其他不當外力干擾情形，可信性極
    高，即仍應賦予證據適格之地位，而有證據能力。
五、卷附相關行動電話通訊監察譯文，被告、辯護人及檢察官對
    上開證據之證據能力不爭執，經本院於審理期日提示上開證
    據資料並告以要旨，被告、辯護人及檢察官亦均未聲明異議
    ，且查並無不得作為證據之事由，依法自得作為證據。
六、又本案認定事實所引用之其餘文書證據及物證，並無證據證
    明係公務員違背法定程式所取得，亦無刑事訴訟法第159 條
    之4 之顯有不可信之情況與不得作為證據之情形。本院斟酌
    本案卷內之證據並非非法取得，亦無證明力明顯過低之情形
    ，且經本院於審判期日依法進行證據之調查、辯論，被告於
    訴訟上之程序權即已受保障，故前揭各該證據，均得採為證
    據。
貳、實體部分：
一、訊據被告乙○○、庚○○於本院審理時均矢口否認有販賣第
    一級毒品海洛因、第二級毒品安非他命之犯行，被告乙○○
    辯稱：0000000000號行動電話雖確係伊所持用，且伊認識徐
    柏園、丁○○、戊○○、己○○、丙○○等人，然伊並無販
    賣毒品予徐柏園等人，有時是一起合資購買，有時是渠等請
    伊幫忙向藥頭調毒品，伊並未從中賺取差價云云。被告庚○○辯稱：伊與乙○○為男女朋友關係，且門號0000000000號
    行動電話亦為乙○○所使用，伊雖有幫乙○○接聽電話，但
    徐柏園等人都都說要找乙○○一起吸毒，或叫乙○○幫忙拿
    毒品，伊雖會幫忙轉達這個訊息，但並未去販賣，且伊與徐
    柏園等人皆不熟云云。經查：
（一）被告乙○○所犯如附表一編號1 、2 之販賣第二級毒品犯
      行部分：
   1、被告乙○○分別於如附表一編號1 至2 所示之時間、地點
      ，販賣第二級毒品安非他命予徐柏園各1 次等情，業據證
      人徐柏園迭於警詢中證述：「我與乙○○認識約2 個月，
      沒有見過庚○○，我是用我0000000000號行動電話撥打乙○○0000000000號行動電話向乙○○聯絡購買安非他命，
      曾買過2 次，第1 次是98年4 月17日買2,000 元，第2 次
      是98年4 月22日買1,000 元，都是在桃園縣青溪國小旁之
      土地公廟向乙○○購買安非他命。」（見偵卷第57頁至第
      58頁、第60頁）、於98年5 月12日偵訊時證稱：「我是在
      98 年4月17日晚上7 、8 點左右在青溪國小旁邊的土地公
      廟買了2,000 元的安非他命，4 月22日晚上9 、10點左右
      在青溪國小旁邊的土地公廟買了1,000 元的安非他命，兩
      次都是向乙○○買的，就是我今天指認的乙○○。」等語
      （見偵卷第110 頁）；於本院審理中亦證稱：「（你認識
      乙○○嗎？認識多久？）認識，從第一通打給他00000000
      00前一個月認識的。（認識之後往來情形為何？）沒有往
      來，突然想到他就打電話給他。（你打電話給他是要幹嘛
      ？）請他幫我拿安非他命。（他幫你拿，你有要付錢給他
      嗎？）他幫我拿，我付錢給他，每次都是我先拿錢給他，
      他才去拿。（提示98年9 月18日補充理由書附表編號一、
      二）附表編號一、二所記載的時間，你的確有拿這些錢請
      乙○○幫你拿安非他命？）是。（你在98年4 月17日晚上
      8 點27分16秒有跟乙○○通電話，那時是不是要跟他拿安
      非他命？）是。（經過情形為何？）打電話給他，我們就
      約地方，約在青溪國小的土地公廟，約好之後他就拿毒品
      給我，我也將錢交給他。（你剛才說你先拿錢給他，他在
      去找毒品的狀況不一樣，為何如此？）我跟乙○○就是約
      在青溪國小土地公廟見面，我拿壹仟元給他，他叫我在那
      邊等一下，他就不知道去哪裡，過了一、二十分鐘他又回
      到土地公廟將安非他命交給我。（你知道他跟他的上游拿
      ，那次他拿多少，他的本錢是多少，他有無跟你說？）他
      沒有跟我說。（你跟乙○○間是沒有什麼交情的？）是。
      （你知道幫你拿毒品是犯罪嗎？）知道。（提示偵卷第64
      頁通聯紀錄，98年4 月17日20時27分16秒該通通聯譯文中
      ，哪一句話可以看出來你是請他幫你向別人拿毒品安非他
      命？）之前我跟他在聊天的時候他就有講如果要請他拿毒
      品，電話中不要講那麼多，就講「壹個人」，「壹個人」
      代表拿壹仟元的安非他命，他說他如果可以給我安非他命
      ，他就會跟我約地方。（該通聯譯文內有跟你直接約青溪
      國小土地公廟嗎？）沒有，因為他朋友就住在附近，之前
      聊天有講如果要跟他拿安非他命就約在那裡見面，所以那
      次通話沒有提到土地公廟，但是那次通話的結論就是他會
      在土地公廟拿安非他命給我，所以通完電話後我就去土地
      公廟等他。（所以照你所說98年4 月17日當天，乙○○並
      沒有告訴你當天交付的安非他命是他自己的還是他跟別人
      拿的，是否如此？）是。（你跟乙○○拿兩次各壹仟、兩
      千元安非他命，你都沒有特別去秤重？）對。（你覺得跟
      外面買的量有比較多還是比較少？）應該都一樣。（提示
      偵卷第65頁，98年4 月22日下午6 時23分39秒該通通聯紀
      錄是你與庚○○的對話？）是我跟一名女子的對話，但我
      不知道該名女子的名字，那通我是原本要找乙○○拿安非
      他命，『男的壹個人』是指壹仟元的安非他命，之前我先
      打給乙○○，是他接的，我也是跟他講要壹仟元安非他命
      ，講一講斷掉，再打過去就是女的接的，她問我要幹嘛，
      叫我跟她講也一樣，所以我又講要『男的壹個人』。（提
      示偵卷第66頁，98年4 月22日下午8 時1 分34秒該通通聯
      紀錄是否你與乙○○的對話？）對，我叫乙○○幫我將壹
      仟元的安非他命裝成兩層的袋子，那通通聯也是約在土地
      公廟交付安非他命給我，我有給他壹仟元。（你剛才不是
      回答辯護人說第二次是買兩千元的安非他命嗎？）我叫他
      幫我分兩包的意思是用兩層袋子裝起來，那次實際上只有
      買壹仟元的安非他命。（到底跟乙○○拿兩次安非他命各
      拿多少錢？）第一次是兩千元，我在通聯譯文裡面有提到
      我要兩個人，第二次是壹仟元，因為通聯譯文裡面我只有
      跟他說我要壹個人。（你跟被告乙○○有一起出資購買安
      非他命的情形嗎？）沒有。」等語綦詳（見本院卷第112
      至11 5頁），且前後相符一致，並無歧異，而證人徐柏園
      與被告乙○○間並無任何過節與糾紛，又證人徐柏園上開
      不利於被告乙○○之證述內容，同時亦涉及自己施用毒品
      部分，自應無誣陷被告乙○○之動機及必要，其所證上開
      各情，可信度極高。
   2、再觀諸被告乙○○與證人徐柏園於98年4 月17日下午8 時
      27分、98年4 月22日下午6 時7 分電話監聽譯文內容分別
      為：「A （即受話者被告乙○○）：你一個人要過來？B
      （即發話者徐柏園）：我叫朋友載我啦！A ：不是，我是
      說那個一個人。B ：兩個人啦。A ：我不是說那個，你知
      道嗎？B ：我知道啊，那兩個人好嗎？A ：啊，好兩個」
      、「B ：我要男的1 個人，幫我分成兩包，A ：馬上過去
      。」等語（見偵卷第64頁至第66頁）。被告乙○○與證人
      徐柏園均承認上開通聯譯文確為其等彼此間之談話內容，
      證人徐柏園於警詢中復證稱：「98年4 月17日電話中我說
      『我要二個人』，是指我要向乙○○購買2,00 0元的安非
      他命，98年4 月22日簡訊『幫我分兩包』是指我向乙○○
      購買1,000 元的安非他命並請他先幫我分裝成2 小包」等
      語（見偵卷第57頁），又於98年5 月12日偵訊時證稱：「
      （使用電話？）0000000000。（提示98年4 月17日20時27
      分16秒、98年4 月22日下午8 時45秒之0000000000監聽譯
      文，上開所稱『一個人』、『二個人』、『男的』、『幫
      我分兩包』意義為何？）這是我與今日所指認乙○○的通
      話，『一個人』是指1,000 元，『二個人』是指2,000 元
      ，『男的』是指安非他命，『幫我分兩包』就是安非他命
      用兩個袋子裝起來，因為我怕有指紋被警察查到。」等語
      詳確（見偵卷第112 頁），綜析上開通聯譯文內容，核與
      證人徐柏園前揭所證被告乙○○販售安非他命毒品予伊之
      情節相符合，益徵證人徐柏園前開所證並非虛妄，至堪信
      實。
   3、又按販賣海洛因、安非他命毒品係違法行為，非可公然為
      之，且有其獨特之販售通路及管道，復無公定價格，容易
      增減分裝之份量，而每次買賣之價量，可能隨時依雙方關
      係深淺、資力、需求量及對行情之認知、來源是否充裕、
      查緝鬆嚴、購買者被查獲時供述購買對象之可能風險評估
      等，而異其標準，非可一概而論，本件被告乙○○既不承
      認其有如附表一編號1 、2 販賣安非他命之事實，本院自
      無從查得其販入安非他命之真正價格及其是否因非法販賣
      安非他命予證人徐柏園而獲得具體利潤之金額，然按近年
      來政府為杜絕毒品之氾濫，對於查緝施用及販賣毒品之工
      作，無不嚴加執行，販賣毒品罪又係重罪，設若無利可圖
      ，衡情一般持有毒品之人當無輕易將所持有之安非他命轉
      售他人而甘冒於再次向他人購買時，而有被查獲移送法辦
      之危險之理，且不論是瓶裝或袋裝之安非他命，均可任意
      分裝或增減其份量，而每次買賣之價量，亦隨時隨雙方關
      係之深淺、當時之資力、需要程度及對行情之認知等因素
      而為機動地調整，因之販賣之利得，除經坦承犯行，或帳
      冊價量均臻明確外，委難察得實情，職是之故，縱未確切
      查得販賣賺取之實際差價，但除別有事證，足認係按同一
      價格轉讓，確未牟利外，尚難執此即認非法販賣之事證有
      所不足，致知過坦承者難辭重典，飾詞否認者反得逞僥倖
      ，而失情理之平。而被告乙○○與證人徐柏園間並無特殊
      情誼或至親關係，被告乙○○竟費心自甘承受重典，涉險
      販賣第二級毒品安非他命，且從證人徐柏園之證述可知，
      證人等與被告乙○○2 人於98年4 月17日前僅認識1 個月
      ，平日並無交情，證人徐柏園皆係為向被告乙○○購買毒
      品而聯絡，被告乙○○當有牟利之圖。是被告乙○○販賣
      安非他命有營利之意圖，應可認定，被告乙○○上述如附
      表一編號1 、2 所示販賣第二級毒品安非他命之犯行，事
      證明確。
   4、至證人徐柏園於本院審理時翻異前詞，改稱：「我沒有向
      乙○○購買毒品，我們是一起施用，我是請乙○○幫我拿
      ，因為我也不知道他有沒有毒品，我是打電話問他那邊有
      沒有，如果他那邊有就賣給我，如果他那邊沒有，就請他
      幫我跟別人拿。」云云（見本院卷第112 頁至第113 頁）
      。然查，證人徐柏園於警詢、偵查中迭已詳細證述向被告
      乙○○購買安非他命之時間、地點、數量，及聯絡被告乙○○之方法，且互核一致，又其所述門號0000000000號確
      係被告乙○○使用無誤，並有通聯譯文在卷可佐，其嗣後
      始於本院審理中更異前詞，改稱：乙○○係與伊一起施用
      毒品不是販毒予伊云云，顯係事後迴護被告乙○○之詞，
      與事實不符，不能採信。
（二）被告乙○○、庚○○共同或乙○○獨自所犯如附表一編號
      3 至5之販賣第一級毒品犯行部分：
   1、被告乙○○、庚○○分別於如附表一編號3 、4 所示之時
      間、地點，共同販賣第一級毒品海洛因予丁○○2 次，被
      告乙○○於如附表一編號5 所示之時間、地點，獨自販賣
      第一級毒品海洛因予丁○○1 次等情，業據證人丁○○於
      98 年5月11日、12日警詢中證述：「我與乙○○認識約3
      個月左右，我都以0000000000號行動電話撥打乙○○0000
      000000號電話向被告乙○○聯絡購買海洛因，每次都購買
      1,000 元，平時我不會主動打電話給乙○○，只有要買毒
      品時，才會打電話給乙○○，而電話乙○○及其女友庚○○皆會接聽。98年4 月13日是由庚○○接聽電話的，再經
      由庚○○向乙○○告知我要購買毒品的數量，當日是乙○○與庚○○一同前來大原路上的黃昏市場交易，由乙○○
      將海洛因交給我，我再將錢給乙○○。98年5 月11日我在
      桃園縣桃園市○○路132 號前為警查獲時，在我身上扣得
      之毒品是我在5 月11日下午3 時許，在桃園縣桃園市後火
      車站附近向乙○○購買的。」等語（見偵卷第69頁至第77
      頁）；又於98年5 月12日偵訊時證稱：「我跟乙○○買過
      三次，分別是在98年4 月13日下午5 、6 點間在我住處旁
      邊的黃昏市場買1,000 元的海洛因，第二次是在98年4 月
      21日下午5 、6 點間在我住處旁邊的黃昏市場買1,000 元
      的海洛因，第三次是在98年5 月11日下午3 點多，乙○○
      在我家附近路口載我到市區逛逛，當時我們在後火車站，
      在車上我向乙○○買了500 元的海洛因，我用完就跟被告
      一起被警察抓了。」等語詳確（見偵卷第110 頁），且前
      後相符一致，並無歧異，而證人丁○○與被告乙○○、庚○○間並任何無過節與糾紛，又證人丁○○上開不利於被
      告乙○○、庚○○之證述內容，同時亦涉及自己施用毒品
      部分，自應無誣陷被告乙○○、庚○○之動機及必要，其
      所證上開各情，可信度極高。
   2、又核諸卷附被告乙○○、庚○○與證人丁○○於98年4 月
      13日下午5 時59分、98年4 月13日下午6 時17分、98年4
      月21日下午5 時23分、5 時31分之電話監聽譯文內容分別
      為：「A （即受話者被告庚○○）：喂。B （即發話者丁○○）：你有在家嗎？A ：現在我要去聖保祿醫院黃昏市
      場那邊。B ：聖保祿。A ：那邊不是有一個黃昏市場。B
      ：對啊、對啊。A ：你過去那邊，我差不多5 分鐘至10分
      鐘會到，你幾個人？B ：好。A ：一樣，你1 個人哦？B
      ：2 個人。A ：啊2 個人，你跟你朋友2 個人。B ：對啊
      ，我說2 個人，你聽的懂。A ：好，好，拜拜。」、「B
      （即發話者丁○○）：喂，你到了嗎？A （即受話者被告
      乙○○）：要到了，塞車，不要催。B ：好，好。」、「
      B ：找A （指乙○○）。」、「B （即發話者丁○○）：
      跟A （指乙○○）說我出現了。A （即受話者被告庚○○
      ）：好。」等語（見偵卷第81頁至第82頁），而被告乙○○、庚○○與證人丁○○均承認上開通聯譯文為其等彼此
      間之談話內容，酌以證人丁○○於警詢中證稱：「上開通
      聯譯文內容是98年4 月13日我撥打被告所持0000000000號
      手機與乙○○聯絡，是由庚○○所接聽，通話內容中『我
      要2 個人』是指我向乙○○購買2,000 元的海洛因，經由
      庚○○向乙○○告知我要購買毒品數量，乙○○跟我說要
      用『二個人』作為買賣交易的術語，並交代我在電話中說
      話要小心，以避免警方監聽。我每次與乙○○交易毒品大
      都在桃園市○○路上黃昏市場旁或桃園市○○路與大原路
      口。」等語（見偵卷第74頁至第75頁）；於98年5 月12日
      偵訊時復證稱：「（使用電話？）0000000000。（提示98
      年4 月13日下午5 時59分18秒有關0000000000之通訊監察
      譯文，是否是你的通話？通話對象為何？）4 月13日是我
      與庚○○的通話。（提示示98年4 月13日下午5 時59分18
      秒譯文，你與庚○○的通話中提到『幾個人』、『一個人
      』、『兩個人』意義為何？）『一個人』是1,000 元，『
      兩個人』是2,000 元，『幾個人』是指幾千元。」等語甚
      詳（見偵卷第112 頁至第113 頁），綜析上開通聯譯文內
      容，均與證人丁○○前揭所證被告乙○○、庚○○於附表
      一編號3 至5 所示時間、地點，單獨或共同販售海洛因毒
      品予伊之情節相符合，益徵證人丁○○前開所證並非虛妄
      ，至堪信實。另被告乙○○、庚○○販賣海洛因有營利之
      意圖，已如前述，則被告乙○○、庚○○共同或乙○○獨
      自所犯如附表一編號3 至5 所示販賣第一級毒品海洛因之
      犯行，事證明確。
   3、至證人丁○○於本院審理時改稱：我是與被告乙○○合買
      云云。然查，以證人丁○○於本院審理時所證：「（剛剛
      證人說是一起出錢去買，出錢的比例是多少？）沒有說。
      （編號三的時候你是拿壹仟元給乙○○，乙○○自己出多
      少錢？）我不知道。（編號三那次總共乙○○是買了多少
      ？）不知道，我們只是一起出錢，但是他出多少錢我不知
      道。（你們既然是一起出錢去買，有無提到壹仟元多少公
      克？）他不會讓我知道。（乙○○拿到毒品之後有無從你
      這邊賺到錢，你也不知道囉？）這我不知道。（海洛因的
      市價多少錢，你有概念嗎？）沒有。（所以如果他多拿了
      ，算他賺到，你也不會知道？）是，因為如果他出錢比較
      多的話，東西會比較多。（你除了跟乙○○拿過海洛因之
      外，還有跟誰拿過？）沒有。（提示偵卷第75頁，在警察
      局的時候你是講乙○○、庚○○均有販賣海洛因給你，並
      不是說跟他們二人合買海洛因，有何意見？）當時在警察
      局的時候，警察說有就有不用怕。（警察跟你說有就有不
      用怕，所以你就不用怕老實說？）是。（你從剛才到現在
      一直說跟被告合買，但被告向誰購買海洛因，各該次總共
      拿多少海洛因，乙○○各出多少錢跟你合買，乙○○向對
      方購買海洛因的單價，你都不知情，你為什麼肯定說是跟
      被告合買？）編號三、四的部分，我把錢給他，看到他把
      我的錢與他的錢放在一起，離開黃昏市場，五到十分鐘回
      來，他就把一包海洛因交給我，這樣子我認為我是跟他合
      買，編號五的部分，他有在我在面前把毒品分成兩堆，把
      一堆放在其中壹個分裝袋裡面拿給我，另外一推他自己收
      起來，所以我認為是跟他合買。」等各節（見本院卷第11
      6 頁至第118 頁），可知證人丁○○所指其與被告乙○○
      合資購買之出資比例、所購得毒品之數量、被告乙○○向
      何人購買海洛因及所買海洛因之單價等均不知情，其所指
      係與被告乙○○合資購買毒品各情，並無任何具體憑據，
      顯係其個人主觀臆測之詞，何況證人丁○○於警詢及偵察
      中已明確表示係向被告乙○○或庚○○購買毒品，而對「
      合資購買」則隻字未提，其嗣後於審理中改稱係「合資購
      買」，益見係事後迴護被告之詞，與事實不符，不能採信
      。
   4、第查，關於被告庚○○與被告乙○○共同販賣如附表一編
      號3 、4 所示第一級毒品海洛因部分，證人丁○○於本院
      審理時亦證稱：「（98年4 月13日通聯譯文你與庚○○通
      話時表示要拿兩個人的海洛因，庚○○回答你什麼？）她
      問我我人在哪裡，我說我在家裡，她告訴我她大概五到十
      分鐘會到黃昏市場，要我時間到了過去那邊跟他們會合。
      （既然都講完了，她何時將電話交給乙○○聽？）我跟庚○○講完後，她跟我說拜拜後，她有將電話拿給乙○○聽
      ，乙○○只說到了再打電話給我，就掛斷電話。（後來你
      到了黃昏市場，你再撥電話就是乙○○接聽的嗎？）是，
      實際到黃昏市場的人也是乙○○一人。（98年4 月21日那
      次你是打電話給乙○○，但還是由庚○○接聽？）是，我
      跟庚○○說我要壹個人，庚○○說一樣約在黃昏市場就掛
      斷電話，然後我就去黃昏市場，那一次庚○○就一起到黃
      昏市場來，他們兩個也一起去拿毒品，回到黃昏市場再由
      乙○○將毒品交給我。（98年4 月21日那次你跟庚○○講
      好在黃昏市場，之後到了黃昏市場你有再打一次電話由庚○○接聽，你告訴她「我出現了」，庚○○說「好」，是
      否如此？）是。（所以98年4 月21日你打電話聯絡拿海洛
      因從頭到尾都是庚○○接聽的，沒有將電話轉給乙○○？
      是。（98年4 月21日那次庚○○在場做什麼事？）庚○○
      坐在副駕駛座那邊，乙○○坐在駕駛座，我把錢交給乙○○，他們兩個一起開車離開，過五到十分鐘他們又回來將
      毒品交給我，庚○○還是坐在副駕駛座。（你在警詢陳述
      的內容是否實在，提示並告以要旨？）我沒有向乙○○三
      、四天購買一次毒品，其餘均實在。」等語（見本院卷第
      119 頁至第120 頁），足見可認被告庚○○分別於如附表
      一編號3 、4 所示時間、地點，確係與被告乙○○共同基
      於販賣毒品海洛因之犯意聯絡，先為乙○○接聽丁○○打
      來欲向乙○○購買毒品之電話後，再將此購毒之訊息轉知
      予乙○○知悉，再與乙○○共同或由乙○○獨自前往約定
      地點交付毒品並收取價金甚明，是被告庚○○自應就上述
      犯行與被告乙○○論以共同正犯。惟就附表一編號4 被告
      庚○○所犯共同販賣第一級毒品海洛因部分，未據檢察官
      於補充理由書併同起訴，非本件審理範圍，業如上述，此
      部分應由檢察官另行依法處理，併予敘明。
   5、雖證人丁○○於本院審理時另證稱：「無法辨識庚○○之
      聲音，僅因庚○○與乙○○為男女朋友關係，所以主觀上
      認為接聽乙○○電話之人為庚○○」云云（見本院卷第12
      1 頁），然被告庚○○於警詢、偵查及本院審理時均已坦
      承其有為乙○○接聽門號0000000000之行動電話，並將對
      方要求乙○○拿毒品之訊息轉知乙○○（詳如後述），是
      證人於本院審理中所指上情，純係其個人價值判斷之詞，
      尚非可採為有利被告庚○○之認定。
（三）被告乙○○、庚○○共同或乙○○獨自所犯如附表一編號
      6 至10販賣第一級毒品犯行部分：
   1、被告乙○○、庚○○分別於如附表一編號6 、8 、9 、10
      所示之時間、地點，共同販賣第一級毒品海洛因予戊○○
      、己○○共4 次、被告乙○○於如附表一編號7 所示之時
      間、地點，獨自販賣第一級毒品海洛因予戊○○、己○○
      1 次等情，業據證人戊○○於警詢中證述：「我有施用海
      洛因，都是跟乙○○購買，每次交易都是1,000 元，我是
      以0000000000號行動電話撥打乙○○0000000000號行動電
      話，跟他說要『一個人』，一個人就是1,000 元的海洛因
      ，我會先給乙○○錢，乙○○再告訴我海洛因放在那裡。
      」等語（見偵卷第84頁）。證人己○○於警詢中證述：「
      我有施用海洛因，是跟乙○○購買海洛因，98年4 月18日
      我以0000000000電話撥打乙○○0000000000電話，是由庚○○接聽，且係由庚○○將海洛因送到戊○○家巷口，我
      將1,000 元給庚○○。」等語（見偵卷第97頁）。證人戊○○、己○○於98年5 月12日偵訊時證稱：「（所使用之
      電話號碼為何？）邱答：0000000000。徐答：我跟戊○○
      用同一支手機，公司電話00-0000000。（上開期間所施用
      毒品之來源為何？）邱答：是跟『阿偉』即今日在警局指
      認的乙○○。徐答：是跟『阿偉』即今日在警局指認的乙○○，我有跟庚○○通過電話買毒品，也曾經向庚○○拿
      過毒品。」等語詳確（見偵卷第117 頁），且前後相符一
      致，並無歧異，而證人戊○○、己○○與被告乙○○、庚○○間並任何無過節與糾紛，又證人戊○○、己○○前開
      不利於被告乙○○、庚○○之證述內容，同時亦涉及自己
      施用毒品部分，自應無誣陷被告乙○○、庚○○之動機及
      必要，渠等所證上開各情，可信度極高。
   2、又經檢視卷附被告乙○○、庚○○與證人己○○、戊○○
      於98年4 月15日下午6 時38分、98年4 月15日下午6 時45
      分、98年4 月16日上午10時58分、98年4 月16日上午11時
      25分、98年4 月17日上午10時59分、98年4 月18日上午6
      時30分之電話監聽譯文內容分別為：「A （即受話者被告
      庚○○）：喂。B （即發話者戊○○）：阿美哦，我阿德
      。A ：怎樣？B ：青溪國中好嗎，1 個人，我現在在這邊
      。A ：好、好。」、「A （即受話者被告乙○○）：喂。
      B （即發話者戊○○）：你來了沒啊！A ：過去了。B ：
      好、好。」、「A （即受話者被告乙○○）：喂。B （即
      發話者己○○）：哥哥哦，你一個人來找我好不好？A ：
      好，你在哪裡，在家裡。B ：啊，我們約在土地公廟好不
      好？A ：在哪裡？B ：就旁邊，平交道土地公廟啊！…A
      ：我出去再打給你。B ：好。」、「A （即受話者被告乙○○）：喂。B （即發話者己○○）：喂，哥哥，你出門
      了沒，你可以來門口了，現在沒有人了啦。A ：現在我要
      過去了。B ：你到了打給我。A ：過去很快，很快。B ：
      我下去等你。A ：嗯。」、「A （即受話者被告庚○○）
      ：喂。B （即發話者己○○）：喂，姐姐哦，你可以來找
      我嗎？A ：幹嘛！B ：你可以1 個人來找我嗎，沒有差。
      A ：確定？B ：確定。A ：好，再見，你在哪裡？B ：在
      家裡。A ：好，再見。」、「B （即發話者己○○）：喂
      。A （即受話者被告庚○○）：喂。B ：喂，姐哦你出門
      了嗎？A ：我老公要找漂亮妹妹。B ：哦！A ：還是不用
      ？B ：什麼不用？A ：不用，隨便妹妹就好啦。B ：我要
      1 個人啊！A ：我說漂亮妹妹，聽不懂？好啦，我要過去
      了。B ：好。」等語（見偵卷第88頁至第92頁），及卷附
      被告庚○○與證人己○○於98年4 月15日下午9 時47分之
      電話監聽譯文內容分別為：「B （即發話者己○○）：喂
      ！A （即受話者被告庚○○）：喂！B ：喂，姐啊！A ：
      怎樣？B ：等一下叫哥公司找我，好不好？A ：你們幾個
      人？B ：1 大1 小啊！A ：好。」等語（見偵卷第99頁）
      ，而被告乙○○與庚○○與證人戊○○、己○○均承認上
      開通聯譯文為其等彼此間之談話內容，參以證人戊○○於
      警詢中證稱：「98年4 月14日6 時54分我電話中說『一個
      人，一樣』就是海洛因1,000 元，地點在家裡，這通電話
      是我叫己○○幫我撥打，隨後我跟乙○○在我家旁邊的土
      地公廟以1,00 0元交易海洛因。98年4 月15日18時38分我
      電話中跟庚○○說『青溪國中、1 個人』，也是海洛因1,
      000 元，地點青溪國中，也是乙○○自己開車將海洛因賣
      給我的。98年4 月16日10時58分，己○○撥打乙○○電說
      跟他說『一個人、平交道土地公廟』，也是海洛因1,000
      元，地點在我家旁邊平交道土地公廟，也是乙○○自己開
      車將海洛因賣給我，這是我叫己○○幫我撥打的。98年4
      月17日10時59分及98年4 月18日6 時30分，己○○撥打乙○○電話，都是由庚○○接聽，己○○說『1 個人，在家
      裡』，也是指海洛因1,000 元，交易地點在我家裡。」等
      語（見偵卷第84頁至第85頁）、證人己○○於警詢中證稱
      ：「我以0000000000號電話打乙○○0000000000電話，並
      跟乙○○說要『一個人』，是指海洛因1,000 元。98年4
      月16日打電話給乙○○跟他說『一個人、平交道土地公廟
      』，是指1,000 元的海洛因，地點是戊○○家旁邊平交道
      土地公廟，是乙○○親自將海洛因送過來，我就將1,000
      元交給他。98年4 月17日打0000000000電話，是庚○○接
      聽，我說『1 個人，在家裡』，是由庚○○親自將海洛因
      送到戊○○家附近，我將1,000 元交給庚○○。98年4 月
      18日的電話亦是由庚○○接聽，是庚○○將海洛因送到戊○○家巷口，我將1,000 元給庚○○。」、「我以公司電
      話00-0000000打乙○○0000000000電話，並說要『一大一
      小』，所謂一大一小是指海洛因一包500 元跟1,000 元，
      是庚○○接的」等語（見偵卷第96頁至第97頁），證人戊○○、己○○於98年5 月12日偵訊時證稱：「（提示98年
      4 月15日下午6 時38分57秒、45分50秒，有關0000000000
      與乙○○0000000000之通訊監察譯文，是何人與何人的對
      話？其意義為何？）邱答：是我打的，但是剛開始是女孩
      子接的，第二通我打去就是阿偉接的，這一次我是在當天
      晚上7 、8 點去青溪國中門口跟阿偉即今日指認的乙○○
      買海洛因1,000 元，我錢也給他了。（提示98年4 月16日
      上午10時58分8 秒、11時25分24秒、11時39分12秒、11時
      55分56秒、12時8 分53秒，有關0000000000與乙○○0000
      000000之通訊監察譯文，是何人與何人的對話？其意義為
      何？）徐答：是我打的，我要跟乙○○買海洛因，這一次
      有買到海洛因。邱答：是我叫己○○打的，目的是要買海
      洛因，這一次有買到海洛因，隨後我在當天下午1 點多跟
      乙○○在我家旁邊的土地公廟以1,000 元交易海洛因，錢
      也給了乙○○。（提示98年4 月17日上午10時59分6 秒，
      有關0000000000與乙○○0000000000之通訊監察譯文，是
      何人與何人的對話？其意義為何？）徐答：是我打的，我
      要跟乙○○買海洛因，這一次是庚○○接的，就是我今日
      在警局指認的庚○○，也是庚○○在4 月17日中午左右在
      家附近拿給我，我跟她買1,000 元海洛因。邱答：這電話
      是我叫己○○打的，也是我叫她下去拿海洛因。（提示98
      年4 月18日上午6 時30分33秒、6 時40分56秒，有關0000
      000000與乙○○0000000000之通訊監察譯文，是何人與何
      人的對話？其意義為何？）徐答：是我打的，目的是要買
      海洛因，這一次是我去拿的，在當天早上7 點多由庚○○
      騎機車送到我住處旁邊的巷子，也是買1,000 元的海洛因
      。邱答：是我叫己○○打的，目的是要買海洛因。（提示
      98年4 月15日下午9 時47分27秒，有關0000000 與乙○○
      0000000000之通訊監察譯文，是何人與何人的對話？其意
      義為何？）徐答：是我講的，兩通都是要買毒品海洛因，
      4 月15日因為當時我在上班，我不知道戊○○已經拿了，
      所以我又打給乙○○，『一大、一小』是指1,000 元或50
      0 元，『1 個人』是指1,000 元，當天晚上快10點是由庚○○拿到我的店桃園市○○路353 之1 號給我，當時買1,
      000 元的海洛因。」等語（見偵卷第117 頁至第119 頁）
      ，綜析上開通聯譯文內容，與證人戊○○、己○○前揭所
      證被告乙○○、庚○○販售海洛因毒品予渠等之情節相符
      合，俱見證人戊○○、己○○前開所證並非虛妄，至堪信
      實。另被告乙○○、庚○○販賣海洛因有營利之意圖，已
      如前述，則被告乙○○、庚○○共同或乙○○獨自所犯如
      附表一編號6 至10所示販賣第一級毒品海洛因之犯行，事
      證明確。
   3、至附表一編號9 部分，雖檢察官認販賣毒品之行為人僅被
      告庚○○1 人，惟證人己○○撥打乙○○上開0000000000
      號行動電話係欲向被告乙○○買第一級毒品海洛因，雖該
      次係由被告庚○○接聽電話，且係由被告庚○○獨自1 人
      至桃園縣龜山鄉○○路134 號附近將毒品交付予證人己○○，然並無證據證明被告庚○○亦有毒品來源，再觀諸本
      案被告2 人前述共同販賣毒品之情形，購毒者皆係以撥打
      被告乙○○0000000000號行動電話欲購買毒品，堪見渠等
      均係視被告乙○○為賣主而撥打電話聯絡，要難想像渠等
      會撥打乙○○電話卻係欲向庚○○購買毒品之可能，是被
      告庚○○實僅於被告乙○○未及接電話時，協助接聽電話
      並代為傳達販賣訊息予被告乙○○至明，本院認附表一編
      號9 部分，亦為被告乙○○與庚○○所共同販賣第一級毒
      品予證人戊○○及己○○，惟被告乙○○此部分之犯行，
      未據檢察官於補充理由書併同起訴，非本件審理範圍，詳
      如上述，應由檢察官另行依法處理，同此敘明。
   4、至證人戊○○於98年7 月8 日偵訊及本院審理時改稱：「
      我是向被告乙○○調毒品，不是向他購買，我並未與庚○○聯繫過」云云（見偵卷第265 頁、本院卷第196 頁、第
      197 頁）。然證人戊○○亦證稱：「（提示檢察官補充理
      由書附表編號6 到9 ，上面記載的時間、金額、地點、對
      象，是否記載正確？）均實在。（提示檢察官補充理由書
      附表編號10，這部分你是否知道？）我叫己○○幫我打電
      話。（提示補充理由書附表編號7 至9 ，這三次是你要向
      乙○○拿毒品，還是你跟己○○共同向乙○○拿毒品？）
      每次都是我要向乙○○拿毒品，是我懶得打電話給乙○○
      ，所以叫己○○幫我打，包括編號10那次，也是我叫己○○幫我打的。（你請己○○幫你打給乙○○那幾次，都是
      己○○在電話中跟對方談拿毒品的事情？）是。（你是叫
      己○○講什麼？）我說我要買壹仟元海洛因，叫他打給乙○○說我要壹仟元海洛因。（所以己○○幫你打電話的那
      幾次，是由乙○○接聽還是由庚○○接聽，你不知道？）
      是。」等語（見本院卷第196 頁至第197 頁），且證人己○○於本院審理時亦證稱：「（剛才證人戊○○提到說編
      號7 到10這些記載過程都是戊○○要你幫他打電話聯絡乙○○，是否實在？）實在。（戊○○聯絡乙○○是要做什
      麼，你知道嗎？）買毒品。（當時檢察官問你說98年4 月
      18日有一通0000000000跟乙○○的0000000000的通訊監察
      譯文提示給你看，問你說那是誰的對話，你說是你打得，
      目的是要買海洛因，這次是你去拿的，在當天早上七點多
      由庚○○騎機車送到你住處附近的巷子，那是買壹仟元的
      海洛因，是否如此？）是。因為戊○○拜託我幫他打，因
      為戊○○當時人不舒服，所以叫我去拿，也是我去跟庚○○拿海洛因。（偵訊的那段陳述是否實在？）實在。（與
      你今日所述跟戊○○出門去找乙○○的朋友拿海洛因的情
      形不相同，為何如此？）98年4 月18日這次是因戊○○不
      舒服，拜託我打給乙○○，結果是庚○○接的，我向庚○○說要買壹仟元的海洛因，庚○○說好，地點是庚○○說
      要騎機車過來巷子口，所以我就跟他在巷子口見面，他拿
      一包海洛因給我，我拿壹仟元給他，只有這次是這樣，其
      他都是我跟戊○○一起去找乙○○拿毒品。（提示偵卷第
      118 頁至第119 頁，你在偵查中表示98年4 月17日上午10
      時59分6 秒、98年4 月18日上午6 時30分33秒、98年4 月
      15日下午9 時47分27秒，都是你打給乙○○，都由庚○○
      接聽，這三次都由庚○○拿海洛因到你家附近或你的店給
      你，由你交壹仟元給庚○○，你甚至還提98年4 月15日那
      次是因中午買的海洛因放在家裡被戊○○丟掉，所以才又
      打給他，有何意見？）實在。」等語（見本院卷第199 頁
      至第200 頁），而證人戊○○、己○○均於本院審理時自
      承其等於警詢及偵查中之前開證言皆係出於任意性（見本
      院卷第197 頁、第199 頁），且渠等於警詢、偵查中迭已
      詳細證述向被告乙○○、庚○○購買海洛因之時間、地點
      、數量，及聯絡被告之方法，且互核一致，又其所述門號
      0000000000號確係被告乙○○所使用無誤，又有通聯譯文
      在卷可佐，證人戊○○、己○○於警詢及偵查中所述應非
      子虛，證人戊○○於本院審理中更異前詞，改稱：伊僅係
      向被告乙○○調貨不是購買毒品云云，顯係事後迴護被告
      之詞，要難憑採。
（四）被告乙○○、庚○○共同或乙○○獨自所犯如附表一編號
      11 至16販賣第二級毒品犯行部分：
   1、被告乙○○、庚○○分別於如附表一編號11、16所示之時
      間、地點，共同販賣第二級毒品安非他命予丙○○2 次及
      被告乙○○分別於如附表一編號12至15所示之時間、地點
      ，獨自販賣第二級毒品安非他命予丙○○4 次等情，業據
      證人丙○○於98年7 月8 日警詢中證稱：「我跟乙○○是
      朋友關係，而庚○○則是乙○○開車載她過來的時候，我
      有見過她幾次面。大部分見面都是毒品交易，我的行動電
      話是0000000000號，於今年4 月份開始向乙○○購買安非
      他命毒品，每次交易金額1,000 元，我都是先打乙○○00
      00000000電話，我要說『一樣』、『跑一趟』、『小朋友
      』，乙○○就知道我要安非他命，金額是1,000 元，而他
      會開車過來，有時候會載庚○○，他會開車到我南平路家
      裡樓下或是大興西路207 號旁邊，這裡是我上班的地方，
      或者是我到青溪國小附近交易毒品，乙○○、庚○○將毒
      品賣給我時，同時我也將錢拿給他們，和他們買毒品時，
      沒有提到合資購買的事情，都是直接跟他購買安非他命，
      不是合資。」（見偵卷第279 頁至第280 頁）、於98年7
      月8 日偵訊時證稱：「（你跟乙○○、庚○○是否認識？
      ）認識，我跟乙○○認識大約一年，而庚○○我看過，不
      認識，我與乙○○是普通朋友，我們平常都沒有接觸，只
      有在購買毒品時才會接觸，剛認識後都沒有聯絡，是在今
      年四月份遇到乙○○才有接觸跟他買安非他命，因為四月
      份我遇到乙○○時，我有問他他是否有安非他命，乙○○
      就說有，所以我就打電話跟乙○○買安非他命，是我拿錢
      跟他買，我不是合資跟他買的。（你的行動電話門號幾號
      ？）0000000000。（你跟乙○○、庚○○購買幾次毒品？
      ）我向乙○○、庚○○大約購買過四、五次毒品，我於今
      年四月十幾日開始向乙○○購買安非他命毒品，每次交易
      金額1,000 元。（如何向乙○○購買毒品？）我只有跟乙○○買過毒品，庚○○有接過電話，庚○○會把電話交給
      乙○○。（是否每次跟乙○○購買安非他命時，都會現場
      把錢交給他？）是，我都沒有欠他錢。（你跟乙○○、庚○○購買毒品的時候，有沒有提到合資購買的事情？）沒
      有，我都是將錢拿給乙○○，乙○○就會把安非他命拿給
      我。」等語（見偵卷第289 頁至第290 頁），於本院審理
      中證稱：「（提示檢察官補充理由書附表編號11至16，上
      面記載的時間、地點、多少錢你跟被告拿安非他命的事情
      ，是否實在？）編號11的地點是乙○○開車來我南平路的
      家載我去青溪國小前，到了那邊他就下車，不知道乙○○
      去哪裡，過兩三分鐘又回到現場，拿一包安非他命給我，
      我就拿壹仟元給他。編號12的記載的地點也是乙○○開車
      來載我的地點，載我去青溪國小前，以相同的方式將安非
      他命拿給我，我當場拿壹仟元給乙○○。編號13是我自己
      過去青溪國小等乙○○，也是以相同方式拿安非他命一包
      給我，我當場給他壹仟元。編號14也是乙○○去大興西路
      207 號附近載我去青溪國小，也是用相同方式拿安非他命
      給我，我給他壹仟元。編號15、16也都是乙○○去載我到
      青溪國小前，以相同方式交給我安非他命，我再給他錢。
      （你是如何與乙○○聯繫，約地點去載你？）我打電話給
      乙○○。（何以在偵查跟警察局製作筆錄時兩次筆錄的內
      容，你講到去青溪國小拿安非他命交錢的狀況只有一次，
      編號11在你家樓下，編號12在聖保祿醫院附近，編號13
      在青溪國小，編號14、16在大興西路207 號，編號15在南
      平路的你家樓下，與你今日所述不符，有何意見？）那些
      地點都是我請乙○○來載我的地點，之前我也是這樣講。
      （提示98年7 月8 日警詢及偵訊筆錄，你每次依序依監聽
      譯文提示後將交易地點陳述非常詳盡，為何如此？）乙○○每次都是開車來載我去青溪國小。（你在警察局的時候
      ，警察問你如何交易，你回答警察在上班的地方或青溪國
      小交易，你是說交易不是說來載你，有何意見？）我本來
      都以為約定的地點要交易，結果他都開車載我去青溪國小
      才拿毒品給我，以前警察與檢察官沒有這樣問我，所以我
      就沒講。（提示偵卷第287 頁，在98年4 月18日上午5 時
      31分通聯紀錄，那通是你打給乙○○？）有。是我要打給
      乙○○。（後來是何人來接聽電話？）庚○○。（談話的
      內容是否就是通聯紀錄上的內容？）是。（乙○○拿給你
      的一包安非他命，就是這樣分好的，還是有在你面前分裝
      ？）就是這樣分好的，沒有在我面前分裝。（在你跟乙○○拿安非他命期間，有無曾經庚○○與乙○○一起出現的
      情形？）確定只有一次，忘記哪次，應該是他有接電話的
      其中一次。（如果只有一次，請回想是去你家載你那次還
      是上班地點載你那次？）去我家樓下載我那次，就是98年
      4 月11日那次。（提示偵卷第280 頁，你在警局經員警提
      示98年4 月10日該次通聯紀錄，你回答交易地點是你家樓
      下，金額是壹仟元，錢已經忘記是拿給乙○○還是庚○○
      ，有何意見？）應該是去我家樓下載到青溪國小，其他都
      實在。（提示偵卷第287 頁至第288 頁，98年4 月18日上
      午5 時31分你與庚○○通話後，同日凌晨6 時45分你又與
      乙○○通話，該次通話乙○○有回答我知道我出門，你回
      答好，結果在98年4 月18日你有跟乙○○見面拿安非他命
      一包，之前庚○○接聽電話時已經跟你談好要買多少安非
      他命及見面的地點，是否如此？）那時候就有講好要拿壹
      仟元的安非他命，有約見面的地點就是大興西路207 號我
      工作的地方，所以第二通我再打給乙○○的時候，他就直
      接說他要出門，第二通我只是要確認乙○○出門沒。（照
      你剛才所述乙○○載你去青溪國小前，先離開現場，兩、
      三分鐘後再回到現場，將一包安非他命拿給你，你知道他
      離開現場去做何事？）不知道。（所以他交付給你的安非
      他命是原本帶在身上的，還是到了青溪國小才跟別人拿到
      的，你也不知道？）我不知道。（既然你每次跟乙○○拿
      安非他命都沒有秤重，所以實際上你也不知道你每次購買
      的安非他命量有多少？）是。」等語詳實（見本院卷第
      192 頁至第196 頁），且前後相符一致，並無歧異，而證
      人丙○○與被告乙○○、庚○○間並任何無過節與糾紛，
      又證人丙○○上開不利於被告乙○○、庚○○之證述內容
      ，同時亦涉及自己施用毒品部分，自應無誣陷被告乙○○
      、庚○○之動機及必要，其所證上開各情，可信度極高。
   2、又經核閱卷附被告乙○○、庚○○與證人丙○○於98 年4
      月10日下午11時45分、98年4 月13日下午6 時29分、98年
      4 月13日下午6 時21分、98年4 月14日下午12時52分、98
      年4 月14日下午1 時2 分、98年4 月15日上午5 時49分、
      98年4 月15日下午10時29分、98年4 月17日下午1 時12分
      、98年4 月18日上午5 時31分、98年4 月18日上午6 時45
      分電話監聽譯文內容分別為：「A （即受話者被告庚○○
      ）：要帶一個幼齒哦。B （即發話者丙○○）：嗯！A ：
      我現在過去，到了我再打給你。B ：喂，你幫我帶傢伙好
      嗎？A ：幹，要帶情趣用品。B ：嗯，不然我沒有。A ：
      好，好，我跟人哪個幼齒說要記得準備情趣用品。」、「
      A （即受話者被告乙○○）：喂！B （即發話者丙○○）
      ：我紹宗。A ：你到了是不是？B ：對啊！A ：海之味這
      裡！B ：海之味？A ：萊爾富轉進來這邊黃昏市場。」、
      「B （即發話者丙○○）：喂！A （即受話者被告乙○○
      ）：我轉進來了。B ：你轉進來後那不是有海什麼食堂海
      之味啦！A ：我在這邊。」、「B （即發話者丙○○）：
      你現在方便嗎？A （即受話者被告乙○○）：你等一下。
      B ：我過去啊。A ：好啊！來啊！B ：在那裡？A ：一樣
      這邊。B ：好，好。」、「A （即受話者被告乙○○）：
      喂！B （即發話者丙○○）：我到了。A ：好好。」、「
      A （即受話者被告乙○○）：喂！B （即發話者丙○○）
      ：鬥陣的，拜託啦，跑一趟好嗎？A ：你今天有上班？B
      ：有啊！A ：好！B ：拜託一下。A ：我過去。B ：好，
      好。」、「A （即受話者被告乙○○）：你好。B （即發
      話者丙○○）：喂，麻煩你跑一趟。A ：你還在上班？B
      ：對啊。A ：好好。」、「A （即受話者被告乙○○）：
      你上班啊！B （即發話者丙○○）：沒有。A ：你在家？
      B ：嗯！A ：我等一下過去，過去再打給你。B ：喂，不
      夠呢！A ：沒關係！B ：嗯。A ：沒關係，不夠過去再說
      。」、「A （即受話者被告庚○○）：喂！B （即發話者
      丙○○）：拜託一下。A ：喂！B ：拜託一下。A ：怎樣
      ？B ：跑一趟我在上班。A ：大興西路。B ：嗯！那個小
      朋友啦。A ：啊，小朋友。B ：你先過來一下，我先拿那
      個錢給你，我不會跟你差。」、「B （即發話者丙○○）
      ：喂！A （即受話者被告乙○○）：喂，你誰？B ：我紹
      宗！A ：我知道，我出門啊。B ：好。」等語（見偵卷第
      283 頁至第288 頁），而被告乙○○、庚○○與證人丙○○均承認上開通聯譯文為其等彼此間之談話內容，證人丙○○於98年7 月8 日警詢及偵查中均證稱：「（提示98年
      4 月10日下午11時45分，你以0000000000撥打乙○○所有
      0000000000，並由庚○○接聽，你說『要帶一個幼齒跟傢
      伙』，庚○○說『半個鐘頭之內，所謂『要帶一個幼齒跟
      傢伙』是指什麼？這次交易地點跟金額？）幼齒是安非他
      命，傢伙是玻璃球，交易地點是我家樓下，金額是1,000
      元，至於錢我已經忘記是拿給乙○○或庚○○。（提示98
      年4 月13日下午6 時29分，你以0000000000撥打乙○○所
      有0000000000，並由乙○○接聽，乙○○『海之味這裡、
      萊爾富轉進來這邊黃昏市場』，你說『好』，並於同日18
      時34分，你再電話給乙○○說『我轉進來』，乙○○說『
      海之味』這些話是什麼意思？這次交易何種毒品跟金額？
      ）這次是我騎機車過去聖保祿醫院往大湳方向的萊爾富旁
      邊交易安非他命毒品，金額也是1,000 元，旁邊剛好有一
      家海之味餐廳。（98年4 月14日下午12時52分，你以0000
      000000撥打乙○○所有0000000000，並由乙○○接聽，你
      說『你現在方便嗎？我過去』，乙○○『一樣這邊』而於
      同日13時02分，你說『我到了』，這是什麼意思？這次是
      指何種毒品跟金額？）這是我過去青溪國小附近跟乙○○
      購買安非他命，1,000 元。（98年4 月15日上午5 時49分
      ，你以0000000000撥打乙○○所有0000000000，並由乙○○接聽，你說『鬥陣，拜托，跑一趟好嗎？』乙○○說『
      我過去』，並於同日22時29分，你再打給乙○○，你說『
      麻煩你跑一趟？』，乙○○說『你還在上班嗎？』，這是
      什麼意思？這次交易毒品跟金額？）這次我叫乙○○過去
      大興西路207 號附近，當時我是跟他購買安非他命1,000
      元，當時我還在社區裡面當守衛。（98年4 月17日下午1
      時12分，你以0000000000撥打乙○○所有0000000000，並
      由乙○○接聽，你說『你上班阿』，乙○○說『我等一下
      過去，過去再打給你』，你說『不夠』，乙○○說『沒關
      係，不夠過去再說』，這是什麼意思？這次交易毒品種類
      、金額、地點？）這次我在家裡樓下跟乙○○購買安非，
      當時我跟他說錢不夠，乙○○說沒有關係，後來乙○○有
      先拿價值1,000 的安非他命給我，我則先拿幾百元給他，
      後來交易毒品時，我有將差額補給他。（98年4 月18日上
      午5 時31分，你以0000000000撥打乙○○所有0000000000
      ，並由庚○○接聽，你說『拜託一下，跑一趟，在大興西
      路，小朋友』，庚○○說『沒，沒差』，這是什麼意思？
      ）這是我在大興西路20 7號上班，我打電話叫乙○○將安
      非他命送過來我上班的地方，小朋友是指安非他命，也是
      1,000 元，這次乙○○開車將安非他命拿過來。」等語（
      見偵卷第279 頁至第281 頁），且於98年7 月8 日偵訊時
      另證稱：「（提示你跟乙○○、庚○○電話譯文表，你打
      電話給他們買毒品的時候，通話內容並沒有說到那一種毒
      品、金額、數量，乙○○跟庚○○如何知道你要那種毒品
      、金額、數量？）在監聽之前，我就向乙○○買過毒品，
      所以電話只要說到『一樣』或『跑一趟』，『一樣』就是
      我要安非他命，『跑一趟』就是1,000 元。」等語（見偵
      卷第290 頁），綜析上開通聯譯文內容，與證人丙○○前
      揭所證被告2 人共同或由乙○○獨自販售安非他命毒品予
      伊之情節相符合，堪信證人丙○○前開所證屬實而可採。
      另被告乙○○、庚○○販賣安非他命有營利之意圖，已如
      前述，則被告乙○○、庚○○共同或乙○○獨自所犯如附
      表一編號11至16所示販賣第二級毒品安非他命之犯行，事
      證明確。
   3、至證人丙○○於本院審理時改稱：「我是請乙○○幫我買
      毒品，因為乙○○每次都說沒有，我都請他幫忙，接聽電
      話的女子，是我主觀上認為是庚○○」云云（見本院卷第
      192 頁、第194 頁）。然證人丙○○於本院審理時已證稱
      ：「（你請他幫忙買毒品乙○○是否有賺到錢？）不知道
      。（你是否每次都請他幫忙拿毒品壹仟元，他就會去拿壹
      仟元量的安非他命給你？）是。（在警局及偵查中檢察官
      與警察是否都有拿通聯紀錄給你看？）是。（在警察與檢
      察官那邊作筆錄的時候，有無受到威脅利用或其他強暴脅
      迫的情形？）沒有。（當時是否出於你自由意識所做出來
      的陳述？）是。」等語詳實（見本院卷第192 頁至第193
      頁），可認證人丙○○於警詢及偵查中之上開證言係出於
      任意性，而其於警詢、偵查中迭已詳細證述向被告購買安
      非他命之時間、地點、數量，及聯絡被告之方法，且互核
      一致，又其所述門號0000000000號確係被告乙○○所使用
      ，被告庚○○亦會幫忙接聽並傳達訊息予乙○○無誤，又
      有通聯譯文在卷可佐，其於警詢及偵查中所述非虛，其於
      本院審理中更異前詞，改稱：僅係請被告乙○○幫忙買毒
      品，不確定庚○○是否有接聽電話云云，顯係事後迴護被
      告乙○○、庚○○之詞，無足採信。
（五）雖被告2 人於審理中矢口否認上開各犯行，惟觀諸被告乙○○於98年5 月12日偵訊時已坦承：「（你的行動電話幾
      號？）0000000000、0000000000、0000000000。（你使用
      上開門號之通話對象為何？）0000000000、0000000000是
      一般電話與朋友聊天用的，而0000000000也是有跟朋友聊
      天，另外做為賣毒品用。（有無販售毒品給徐柏園、丁○○、戊○○、己○○等人？）有，說真的，施用毒品者，
      那一個沒有在賣，說沒有在賣我不相信。（提示戊○○、
      己○○偵訊筆錄，其表示在98年4 月15日晚上7 、8 點在
      青溪國中門口戊○○與你購買海洛因1,000 元，有何意見
      ？）我在在那邊賣1,000 元的海洛因給戊○○，其實他們
      都是先拿錢給我，我再去拿毒品給他們。」等語（見偵卷
      第103 頁），被告庚○○於98年5 月12日偵訊時亦坦承且
      結證稱：「（提示庚○○警詢筆錄，內容是否實在？）實
      在。（是否與乙○○住在一起？）是。（乙○○行動電話
      幾號？）0000000000、0000000000、0000000000。（乙○○上開門號平常都是誰在使用？）平日都是乙○○在使用
      ，偶爾我會接聽0000000000的電話。（上開幾個門號要作
      什麼用？）0000000000、0000000000都是乙○○在使用的
      一般電話，而0000000000是乙○○幫他碰毒品的朋友調海
      洛因、安非他命毒品連絡使用。（提示0000 000000 號行
      動電話通訊監察譯文，所謂『1 個人』、『2 個人』、『
      一大一小』、『漂亮妹妹』、『糖果』、『幼齒』、『情
      趣用品』、『小朋友』、『男生』這是什麼意思？）『1
      個人』代表新臺幣1,000 元，『2 個人』代表新臺幣2,00
      0 元，『一大一小』我不清楚何意，『漂亮妹妹』是指毒
      品的品質好壞、『幼齒』我不知道何意，『情趣用品』、
      『小朋友』我不知道是什麼意思，『糖果』、『男生』則
      代表安非他命的意思，海洛因是用什麼代表我不知道，因
      為都是乙○○在處理。（有無幫乙○○將毒品交付予他人
      ？交付何種毒品？價格如何計算？）乙○○的朋友會跟乙○○約一個地方交付毒品，我若有跟他去，買毒品的人有
      些會把錢交給我，我就把毒品丟在他們約定的路旁，我都
      丟海洛因，我丟過二、三次，價格我不清楚。（提示98年
      4 月17日10時59分6 秒，有關0000000000與0000000000之
      通訊監察譯文，是何人與何人的對話？其意義為何？）是
      我接的，他要麻煩乙○○幫他們調海洛因，其中講『一個
      人』是講金錢1,000 元，我有在己○○住處附近交付海洛
      因，但是否是這一次我不清楚，也有去過己○○的店拿一
      、二次海洛因給她。（有無與乙○○共同將毒品海洛因交
      付給戊○○、丁○○、徐柏園、己○○等人過？）徐柏園
      沒有，其他三個人我有與乙○○一起去拿一級毒品海洛因
      給他們，並丟在旁邊叫他們自己去拿，他們有時候錢也是
      丟在地上，有時候把錢交給我與乙○○」等語、98年5 月
      26日偵訊時證稱：「（提示庚○○98年5 月26日警詢筆錄
      ，是否實在？）實在。（詢問過程中有無受到強暴、脅迫
      ？）沒有。（是否出於自己自由意願下所為陳述？）是。
      （是否看完筆錄後才簽名？）是。（提示卷附0000000000
      電話之監聽譯文，其中有關對象『小蝶』、『庚○○』、
      『女子』、『寶寶』，譯文共35張，這些通話是否是你的
      通話？）98年4 月11日上午9 時32分26秒這通電話不是我
      的，其他都是我的通話。（上開通訊監察譯文內容描述到
      『幼齒』、『幾個人』、『二個人』、『一大一小』、『
      糖果』之意義為何？）『幼齒』我不知道，『一個人』、
      『二個人』是指錢，一個人一千元，二個人二千元，『糖
      果』是指二級毒品，『一大一小』是指一千與五百元，海
      洛因如何稱呼我不知道，這些都是乙○○告訴我的，我接
      到電話再轉述給乙○○。（提示你跟徐柏園、戊○○通話
      譯文表，有何意見？）沒有意見，都是我講的電話，我沒
      見過徐柏園跟戊○○，我接到電話後會把我們通話的內容
      告訴乙○○，乙○○就會出去與他們見面，若是沒有毒品
      ，乙○○就會先跟他們收錢，乙○○再去拿毒品，拿到後
      他們就會打電話給乙○○，我們開車時，他們會打開我們
      的後門，乙○○就會把毒品丟到外面的地上，錢有時候是
      他們丟進車內，有時候是會拿到我或乙○○的手上，若拿
      到我的手上，我就會拿給乙○○。」等語（見偵卷第105
      頁至第108 頁、第143 頁至第144 頁），可見被告乙○○
      、庚○○關於門號0000000000號行動電話為乙○○所使用
      ，被告庚○○亦會為被告乙○○接聽該支電話，並代為傳
      達電話內容訊息，有時亦會與被告乙○○一起交付毒品予
      證人等，且被告2 人亦皆坦承上開上開通聯譯文為渠等與
      證人徐柏園、丁○○、戊○○、己○○、丙○○間之談話
      內容，被告庚○○並坦承「1 個人」代表1,000 元，「2
      個人」代表2,000 元，「漂亮妹妹」是指毒品的品質好壞
      ，「糖果」、「男生」則代表安非他命之意思等事實詳實
      。
（六）且本案查扣如附表二編號1 、2 所示白示粉末各1 包，經
      送請鑑驗結果，認均係第一級毒品海洛因（毛重分別為0.
      25公克、0.23公克），有台灣檢驗科技股份有限公司98年
      5 月20日濫用藥物檢驗報告2 紙在卷（見偵卷第300 頁、
      第303 頁）可稽，復有桃園縣政府警察局搜索扣押筆錄、
      扣押物品目錄表、桃園縣政府警察局刑事警察大隊搜索扣
      押筆錄、扣押物品目錄表各1 份在卷（見偵卷第15頁至第
      17頁、第37頁至第40頁）可佐，其2 人事後否認犯行，均
      係臨訟避就之詞，均非可採。
（七）綜上，被告乙○○、庚○○上述如附表一所示各次販賣第
      一級毒品海洛因、第二級毒品安非他命之犯行事證明確，
      所辯要屬推諉卸責之詞，委無採信，犯行堪以認定，應依
      法論科。
二、論罪科刑部分：
（一）被告行為後，毒品危害防制條例第4 條於98年5 月20日修
      正公布，並依毒品危害條例條例第36條所規定：「本條例
      自公布後6 個月施行。」，則該修正案於98年11月20日生
      效。再依刑法第2 條第1 項「按行為後法律有變更者，適
      用行為時之法律，但行為後之法律有利於行為人者，適用
      最有利於行為人之法律」之規定，爰說明如下：查被告行
      為時之毒品危害防制條例第4 條第1 項、第2 項規定：「
      製造、運輸、販賣第一級毒品者，處死刑或無期徒刑；處
      無期徒刑者，得併科新臺幣1 千萬元以下罰金。製造、運
      輸、販賣第二級毒品者，處無期徒刑或7 年以上有期徒刑
      ，得併科新臺幣7 百萬元以下罰金。」，修正後則規定：
      「製造、運輸、販賣第一級毒品者，處死刑或無期徒刑；
      處無期徒刑者，得併科新臺幣2 千萬元以下罰金。製造、
      運輸、販賣第二級毒品者，處無期徒刑或7 年以上有期徒
      刑，得併科新臺幣1 千萬元以下罰金。」，核修正後之規
      定，得併科之罰金顯已提高，應以被告行為時之規定對被
      告較為有利。
（二）按海洛因、安非他命分屬毒品危害防制條例第2 條第第2
      項第1 款、第2 款規定所列之第一級毒品、第二級毒品，
      不得非法持有、販賣。核被告2 人如附表一所示販賣海洛
      因、安非他命所為，分別係犯如附表一所示之毒品違害防
      制條例第4 條第1 項之販賣第一級毒品罪及同條例第4 條
      第2 項之販賣第二級毒品罪。被告2 人販賣第一級毒品海
      洛因、第二級毒品安非他命前持有第一級毒品海洛因、第
      二級毒品安非他命之低度行為，應為販賣之高度行為所吸
      收，均不另論罪。按所謂「集合犯」，係指立法者所制定
      之犯罪構成要件中，本即預定其數個同種類行為而反覆實
      行之犯罪而言；故是否集合犯之判斷，客觀上自應斟酌法
      律規範之本來意涵、實現該犯罪目的之必要手段、社會生
      活經驗中該犯罪必然反覆實行之常態及社會通念等；主觀
      上則視其反覆實施之行為是否出於行為人之一個犯意，並
      秉持刑罰公平原則，加以判斷之（最高法院96年度台上字
      第4762號判決意旨參照）。查行為人販賣毒品，係基於營
      利之意圖，其多次販賣毒品之行為，未必皆出於行為人之
      1 個犯意決定；且觀諸毒品危害防制條例第4 條第1 項、
      第2 項販賣第一級毒品、第二級毒品罪之構成要件文義衡
      之，實無從認定立法者本即預定該犯罪之本質，必有數個
      同種類行為而反覆實行之集合犯行，故有關販賣毒品之罪
      ，難認係集合犯之罪，是被告2 人各所犯如附表一所示販
      賣第一級、第二級毒品罪，均犯意各別，應分論併罰。又
      被告乙○○、庚○○間，就附表一編號3 、4 、6 、8 、
      9 、10、11、16所示之犯行，均有犯意聯絡及行為分擔，
      應論以共同正犯。查被告2 人前有如事實欄所載刑事科刑
      紀錄及執行情形，有臺灣高等法院被告前案紀錄表在卷可
      按，其等受有期徒刑之執行完畢後，於5 年內故意再犯
      本件有期徒刑以上之罪，均為累犯，應依刑法第47條第1
      項之規定加重其刑，惟販賣第一級毒品、第二級毒品之罪
      ，其法定本刑為死刑、無期徒刑部分依法不得加重外，餘
      均依法加重其刑。末按同為販賣第一級、第二級毒品之人
      ，其原因動機不一，犯罪情節未必盡同，或有大盤毒梟者
      ，亦有中、小盤之分，甚或僅止於吸毒者友儕間為求互通
      有無之有償轉讓者亦有之，其販賣行為所造成危害社會之
      程度自屬有異，法律科處此類犯罪，所設販賣第一級毒品
      之法定最低本刑卻同為「死刑或無期徒刑」，第二級毒品
      之法定最低本刑卻同為「無期徒刑或7 年以上有期徒刑」
      ，不可謂不重。於此情形，倘依其情狀處以有期徒刑，即
      足以懲儆，並可達防衛社會之目的者，自非不可依客觀之
      犯行與主觀之惡性二者加以考量其情狀，是否有可憫恕之
      處，適用刑法第59條之規定酌量減輕其刑，期使個案裁判
      之量刑，能斟酌至當，符合比例原則。審酌被告販賣毒品
      海洛因、安非他命之數量屬小額零星販賣，尚無藏有鉅量
      之毒品，與大宗走私或利用幫派組織結構販賣者相較，對
      社會之危害稍低，被告或係能力不足供己用毒開銷，而在
      吸毒者彼此互通有無，並賺取其中些微差價，對社會造成
      之危害尚無從與販賣毒品之大盤、中盤相提並論，倘一律
      論處毒品危害防制條例第4 條第1 項之罪之法定本刑死刑
      或無期徒刑、同條例第4 條第2 項之罪之法定最低本刑有
      期徒刑7 年，不免過苛，認其等各次犯罪情狀在客觀上均
      足以引起一般人之同情，情節尚堪憫恕，爰均依刑法第59
      條規定就被告2 人所犯各次販賣第一級毒品罪及第二級毒
      品罪均減輕其刑，並均先加後減之（販賣第一級毒品部分
      ，因死刑、無期徒刑部份依法不得加重，故僅減輕之，而
      就罰金刑部份先加後減）。爰審酌被告2 人之素行非佳（
      如事實欄一所述），又將海洛因、安非他命販賣予他人施
      用，戕害他人身心健康，且犯後猶飾詞否認犯行，態度不
      佳，惟念渠等所販賣之重量及所得非多，併其犯罪之動機
      、目的、手段、生活狀況與智識程度等一切情狀，分別量
      處如附表一「應處罪刑」欄所示之主刑及從刑，並均定應
      執行刑。另按刑法第90條第1 項固規定「有犯罪之習慣，
      或因遊蕩或懶惰成習而犯罪者，於刑之執行前，令入勞動
      場所強制工作」，而觀之卷附臺灣高等法院被告乙○○、
      庚○○前案紀錄表，被告2 人雖有如事實欄所載刑事科刑
      紀錄及執行情形，惟難謂被告2 人販賣毒品積習已深而有
      犯罪之習慣，亦無證據證明被告2 人有因遊蕩或懶惰成習
      而犯罪之情形，故認尚無對被告2 人宣告強制工作之必要
      ，附此敘明。
（三）另被告乙○○、庚○○均辯稱：渠等毒品係向甲○○購買
      ，並因渠等之供述因而查獲甲○○，應依毒品危害防制條
      例第17條規定，減輕或免除其刑云云，惟查，被告乙○○
      、庚○○雖均指認甲○○為渠等購買毒品之來源，然甲○○經檢察官偵查結果，查無確據可認有何販賣毒品予被告
      乙○○、庚○○之情，有臺灣桃園地方法院檢察署98年度
      偵字第18204 號、20394 號起訴書1 份在卷可參，是尚難
      認被告2 人有供出毒品來源因而破獲或有查獲其他正犯或
      共犯之情，均無修正前、後毒品危害防制條例第17條規定
      之適用。
三、沒收部分：
（一）扣案如附表二編號1 、2 所示之海洛因共2 包，為查獲之
      第一級毒品，業如前述，應依毒品危害防制條例第18條第
      1 項前段規定宣告沒收銷燬如附表一所示，至因檢驗用罄
      而滅失部分，爰不就此為沒收銷燬之諭知。
（二）另按毒品危害防制條例第19條第1 項固規定「犯第4 條至
      第9 條、第12條、第13條或第14條第1 項、第2 項之罪者
      ，其供犯罪所用或因犯罪所得之財物，均沒收之，如全部
      或一部不能沒收時，追徵其價額或以其財產抵償之」。但
      共同正犯之犯罪所得為新臺幣時，因係合併計算，且於全
      部或一部不能沒收時以其財產抵償之，為避免執行時發生
      重複沒收、抵償之情形，故各共同正犯之間係採連帶沒收
      主義，於裁判時僅諭知連帶沒收，不得就全體共同正犯之
      總所得，對各該共同正犯分別重複諭知沒收；此與罰金刑
      應分別諭知、分別執行者不同（最高法院95年度台上字第
      4975號判決參照）。未扣案被告乙○○單獨販賣如附表一
      編號1 、2 、5 、7 、12、13、14、15所示海洛因、安非
      他命所得共7,500 元，為被告乙○○因上述犯罪所得之財
      物，雖未扣案，仍應分別依毒品危害防制條例第19條第1
      項前段規定於被告2 人各該次罪名項下宣告沒收之，如全
      部或一部不能沒收時，應依同條項後段之規定，諭知以其
      財產抵償之。又未扣案被告乙○○、庚○○共同販賣如附
      表一編號號3 、4 、6 、8 、9 、10、11、16所示海洛因
      、安非他命所得共8,000 元，為被告2 人因上述犯罪所得
      之財物，雖未扣案，仍應依毒品危害防制條例第19條第1
      項前段規定於被告2 人各該次罪名項下宣告連帶沒收之，
      如全部或一部不能連帶沒收時，應以渠等財產抵償之（均
      詳如附表一所示）。
（三）再按犯前開條例第4 條至第9 條之罪者，其供犯罪所用或
      因犯罪所得之財物，均沒收之，如全部或一部不能沒收時
      ，追徵其價額或以其財產抵償之，毒品危害防制條例第19
      條第1 項定有明文，惟仍須以該物屬於犯人者為限，始得
      沒收之（最高法院93年度臺上字第5336號判決意旨參照）
      ；又按共同正犯因相互間利用他人之行為，以遂行其犯意
      之實現，本於責任共同之原則，有關沒收部分，對於共犯
      間供犯罪所用之物，自均應為沒收之諭知（最高法院91年
      度臺上字第5583號、89年度臺上字第6946號判決可資參照
      ）。經查，本件扣案如附表二編號3 至5 用以分裝海洛因
      之分裝袋3 包、電子磅秤1 臺及被告乙○○持以聯絡販賣
      毒品使用之行動電話1 支（不含0000000000號SIM 卡），
      均係被告乙○○、庚○○所有供犯本件販賣第一級、第二
      級毒品犯罪所用之物，為被告乙○○、庚○○所自承，均
      應依毒品危害防制條例第19條第1 項前段規定於被告2 人
      各該次罪名項下沒收（均詳如附表一所示）。至搭配前開
      行動電話所使用之門號0000000000號SIM 卡1 張，固亦屬
      被告2 人供犯本件販賣第一級毒品、第二級毒品犯罪所用
      ，惟非被告2 人申請持有之物，業據被告乙○○供述明確
      （見偵卷第22頁），爰不予沒收。
（四）末按犯毒品危害防制條例第4 條至第9 條、第12條、第13
      條或第14條第1 項、第2 項之罪者，其供犯罪所用之物或
      因犯罪所得之財物，均沒收之，如全部或一部不能沒收時
      ，追徵其價額或以其財產抵償之，為該條例第19條第1 項
      所明定。是凡犯該條例第4 條至第9 條、第12條、第13條
      或第14條第1 項、第2 項之罪，其供犯罪所用之物或因犯
      罪所得之財物，法院於裁判時即應併為沒收之宣告，並無
      自由酌裁之權。但所謂犯販賣毒品罪所用之物，必與販賣
      毒品犯罪本身，有直接密切之關聯為限，與該犯罪無直接
      關係之物品，自不及之，最高法院93年度臺上字第1456號
      判決意旨可為參照。經查：扣案如附表三所示之物，均不
      屬被告2 人供本件販賣毒品犯罪所用之物，且與本件販賣
      毒品海洛因、安非他命之犯罪並無直接關係，又非違禁物
      ，爰不予宣告沒收。
據上論斷，應依刑事訴訟法第299 條第1 項前段，修正前毒品危
害防制條例第4 條第1 項、2 項，毒品危害防制條例第第18條第
1 項前段、第19條第1 項前段、後段，刑法第2 條第1 項前段、
但書、第11條前段、第28條、第47條第1 項、第51條第5 款、第
59 條 ，判決如主文。
本案經檢察官吳佳美到庭執行職務。
中    華    民    國    99    年    1     月    12    日
                  臺灣桃園地方法院刑事第八庭
                      審判長法  官  林惠霞
                            法  官  呂綺珍
                            法  官  葉藍鸚
以上正本證明與原本無異。
如不服本判決應於收受判決後10日內向本院提出上訴書狀，並應
敘述具體理由。其未敘述上訴理由者，應於上訴期間屆滿後20日
內向本院補提理由書( 均須按他造當事人之人數附繕本) 「切勿
逕送上級法院」。
                            書記官  冒佩妤
中    華    民    國    99    年    1     月    13    日
附表一：
┌─┬───┬───┬────┬────┬────┬────┬─────┬────┬──────────────┐
│編│販毒者│購毒者│販毒時間│販毒地點│販毒金額│毒品種類│ 聯絡電話 │所犯法條│     應   處   罪   刑      │
│號│      │      │        │        │新台幣  │        │          │        │                            │
├─┼───┼───┼────┼────┼────┼────┼─────┼────┼──────────────┤
│1 │乙○○│徐柏園│98年4 月│桃園縣青│        │        │0000000000│毒品危害│乙○○販賣第二級毒品，累犯，│
│  │      │      │17日晚間│溪國小旁│2,000元 │安非他命│（徐柏園）│防制條例│處有期徒刑肆年。扣案如附表二│
│  │      │      │7、8時許│之土地公│        │        │   ↑↓   │第4 條第│編號3 至5 所示之物均沒收；未│
│  │      │      │        │廟      │        │        │0000000000│2 項    │扣案之販賣毒品所得新臺幣貳仟│
│  │      │      │        │        │        │        │（乙○○）│        │元沒收，如全部或一部不能沒收│
│  │      │      │        │        │        │        │          │        │時，以其財產抵償之。        │
├─┼───┼───┼────┼────┼────┼────┼─────┼────┼──────────────┤
│2 │乙○○│徐柏園│98年4 月│桃園縣青│        │        │同上      │毒品危害│乙○○販賣第二級毒品，累犯，│
│  │      │      │22日晚間│溪國小旁│1,000元 │安非他命│          │防制條例│處有期徒刑肆年。扣案如附表二│
│  │      │      │9 、10時│之土地公│        │        │          │第4 條第│編號3 至5 所示之物均沒收；未│
│  │      │      │許      │廟      │        │        │          │2 項    │扣案之販賣毒品所得新臺幣壹仟│
│  │      │      │        │        │        │        │          │        │元沒收，如全部或一部不能沒收│
│  │      │      │        │        │        │        │          │        │時，以其財產抵償之。        │
├─┼───┼───┼────┼────┼────┼────┼─────┼────┼──────────────┤
│3 │乙○○│丁○○│98年4 月│桃園縣桃│1,000元 │海洛因  │0000000000│毒品危害│乙○○共同販賣第一級毒品，累│
│  │庚○○│      │13日下午│園市大林│        │        │（丁○○）│防制條例│犯，處有期徒刑壹拾陸年。扣案│
│  │      │      │5 、6 時│里大原路│        │        │   ↑↓   │第4 條第│如附表二編號1 、2 所示之第一│
│  │      │      │許。由張│83巷附近│        │        │0000000000│1 項    │級毒品海洛因均沒收銷燬之、如│
│  │      │      │雅芳接聽│之黃昏市│        │        │（乙○○）│        │附表二編號3 至5 所示之物均沒│
│  │      │      │電話。  │場。由呂│        │        │          │        │收；未扣案之販賣毒品所得新臺│
│  │      │      │        │偉城單獨│        │        │          │        │幣壹仟元應與庚○○連帶沒收，│
│  │      │      │        │前往交付│        │        │          │        │如全部或一部不能連帶沒收時，│
│  │      │      │        │毒品。  │        │        │          │        │以渠等財產連帶抵償之。      │
│  │      │      │        │        │        │        │          │        │庚○○共同販賣第一級毒品，累│
│  │      │      │        │        │        │        │          │        │犯，處有期徒刑壹拾陸年。扣案│
│  │      │      │        │        │        │        │          │        │如附表二編號1 、2所示之第一 │
│  │      │      │        │        │        │        │          │        │級毒品海洛因均沒收銷燬之、如│
│  │      │      │        │        │        │        │          │        │附表二編號3 至5 所示之物均沒│
│  │      │      │        │        │        │        │          │        │收；未扣案之販賣毒品所得新臺│
│  │      │      │        │        │        │        │          │        │幣壹仟元應與乙○○連帶沒收，│
│  │      │      │        │        │        │        │          │        │如全部或一部不能連帶沒收時，│
│  │      │      │        │        │        │        │          │        │以渠等財產連帶抵償之。
     │
├─┼───┼───┼────┼────┼────┼────┼─────┼────┼──────────────┤
│4 │乙○○│丁○○│98年4 月│桃園縣桃│1,000元 │海洛因  │同上      │毒品危害│乙○○共同販賣第一級毒品，累│
│  │（張雅│      │21日下午│園市大林│        │        │          │防制條例│犯，處有期徒刑壹拾陸年。扣案│
│  │芳部分│      │5、6時許│里大原路│        │        │          │第4 條第│如附表二編號1 、2 所示之第一│
│  │未據檢│      │。由張雅│83巷附近│        │        │          │1 項    │級毒品海洛因均沒收銷燬之、如│
│  │察官起│      │芳接聽電│黃昏市場│        │        │          │        │附表二編號3 至5 所示之均物沒│
│  │訴）  │      │話。    │。由呂偉│        │        │          │        │收；未扣案之販賣毒品所得新臺│
│  │      │      │        │城、張雅│        │        │          │        │幣壹仟元應與庚○○連帶沒收，│
│  │      │      │        │芳2 人共│        │        │          │        │如全部或一部不能連帶沒收時，│
│  │      │      │        │同前往交│        │        │          │        │以渠等財產連帶抵償之。      │
│  │      │      │        │付毒品。│        │        │          │        │                            │
├─┼───┼───┼────┼────┼────┼────┼─────┼────┼──────────────┤
│5 │乙○○│丁○○│98年5 月│桃園縣桃│500元   │海洛因  │同上      │毒品危害│乙○○販賣第一級毒品，累犯，│
│  │      │      │11日下午│園市後火│        │        │          │防制條例│處有期徒刑壹拾陸年。扣案如附│
│  │      │      │3時許   │車站附近│        │        │          │第4 條第│表二編號1 、2 所示之第一級毒│
│  │      │      │        │乙○○車│        │        │          │1 項    │品海洛因均沒收銷燬之、如附表│
│  │      │      │        │上      │        │        │          │        │二編號3 至5 所示之物均沒收；│
│  │      │      │        │        │        │        │          │        │未扣案之販賣毒品所得新臺幣壹│
│  │      │      │        │        │        │        │          │        │仟元沒收，如全部或一部不能沒│
│  │      │      │        │        │        │        │          │        │收時，應以其財產抵償之。    │
├─┼───┼───┼────┼────┼────┼────┼─────┼────┼──────────────┤
│6 │乙○○│戊○○│98年4 月│桃園縣桃│1,000元 │海洛因  │0000000000│毒品危害│乙○○共同販賣第一級毒品，累│
│  │庚○○│      │15日晚間│園市青溪│        │        │（戊○○）│防制條例│犯，處有期徒刑壹拾陸年。扣案│
│  │      │      │7、8時許│國中門口│        │        │   ↑↓   │第4 條第│如附表二編號1 、2 所示之第一│
│  │      │      │。由張雅│。由呂偉│        │        │0000000000│1 項    │級毒品海洛因均沒收銷燬之、如│
│  │      │      │芳接聽電│城獨自前│        │        │（乙○○）│        │附表二編號3 至5 所示之物均沒│
│  │      │      │話。    │往交付毒│        │        │          │        │收；未扣案之販賣毒品所得新臺│
│  │      │      │        │品。    │        │        │          │        │幣壹仟元應與庚○○連帶沒收，│
│  │      │      │        │        │        │        │          │        │如全部或一部不能連帶沒收時，│
│  │      │      │        │        │        │        │          │        │以渠等財產連帶抵償之。      │
│  │      │      │        │        │        │        │          │        │庚○○共同販賣第一級毒品，累│
│  │      │      │        │        │        │        │          │        │犯，處有期徒刑壹拾陸年。扣案│
│  │      │      │        │        │        │        │          │        │如附表二編號1 、2所示之第一 │
│  │      │      │        │        │        │        │          │        │級毒品海洛因均沒收銷燬之、如│
│  │      │      │        │        │        │        │          │        │附表二編號3 至5 所示之物均沒│
│  │      │      │        │        │        │        │          │        │收；未扣案之販賣毒品所得新臺│
│  │      │      │        │        │        │        │          │        │幣壹仟元應與乙○○連帶沒收，│
│  │      │      │        │        │        │        │          │        │如全部或一部不能連帶沒收時，│
│  │      │      │        │        │        │        │          │        │以渠等財產連帶抵償之。      │
├─┼───┼───┼────┼────┼────┼────┼─────┼────┼──────────────┤
│7 │乙○○│戊○○│98年4 月│桃園縣龜│1,000元 │海洛因  │同上      │毒品危害│乙○○販賣第一級毒品，累犯，│
│  │      │己○○│16日下午│山鄉壽山│        │        │          │防制條例│處有期徒刑壹拾陸年。扣案如附│
│  │      │      │1時許   │路134號 │        │        │          │第4 條第│表二編號1 、2 所示之第一級毒│
│  │      │      │        │附近之土│        │        │          │1 項    │品海洛因均沒收銷燬之、如附表│
│  │      │      │        │地公廟  │        │        │          │        │二編號3 至5 所示之物均沒收；│
│  │      │      │        │        │        │        │          │        │未扣案之販賣毒品所得新臺幣壹│
│  │      │      │        │        │        │        │          │        │仟元沒收，如全部或一部不能沒│
│  │      │      │        │        │        │        │          │        │收時，應以其財產抵償之。    │
├─┼───┼───┼────┼────┼────┼────┼─────┼────┼──────────────┤
│8 │乙○○│戊○○│98年4 月│桃園縣龜│1,000元 │海洛因  │同上      │毒品危害│乙○○共同販賣第一級毒品，累│
│  │庚○○│己○○│17日中午│山鄉壽山│        │        │          │防制條例│犯，處有期徒刑壹拾陸年。扣案│
│  │      │      │12時許。│路134號 │        │        │          │第4 條第│如附表二編號1 、2 所示之第一│
│  │      │      │由庚○○│附近。由│        │        │          │1 項    │級毒品海洛因均沒收銷燬之、如│
│  │      │      │接聽電話│庚○○獨│        │        │          │        │附表二編號3 至5 所示之物均沒│
│  │      │      │。      │自前往交│        │        │          │        │收；未扣案之販賣毒品所得新臺│
│  │      │      │        │付毒品。│        │        │          │        │幣壹仟元應與庚○○連帶沒收，│
│  │      │      │        │        │        │        │          │        │如全部或一部不能連帶沒收時，│
│  │      │      │        │        │        │        │          │        │以渠等財產連帶抵償之。      │
│  │      │      │        │        │        │        │          │        │庚○○共同販賣第一級毒品，累│
│  │      │      │        │        │        │        │          │        │犯，處有期徒刑壹拾陸年。扣案│
│  │      │      │        │        │        │        │          │        │如附表二編號1 、2所示之第一 │
│  │      │      │        │        │        │        │          │        │級毒品海洛因均沒收銷燬之、如│
│  │      │      │        │        │        │        │          │        │附表二編號3 至5 所示之物均沒│
│  │      │      │        │        │        │        │          │        │收；未扣案之販賣毒品所得新臺│
│  │      │      │        │        │        │        │          │        │幣壹仟元應與乙○○連帶沒收，│
│  │      │      │        │        │        │        │          │        │如全部或一部不能連帶沒收時，│
│  │      │      │        │        │        │        │          │        │以渠等財產連帶抵償之。      │
├─┼───┼───┼────┼────┼────┼────┼─────┼────┼──────────────┤
│9 │庚○○│戊○○│98年4 月│桃園縣龜│1,000元 │海洛因  │同上      │毒品危害│庚○○共同販賣第一級毒品，累│
│  │（呂偉│己○○│18日上午│山鄉壽山│        │        │          │防制條例│犯，處有期徒刑壹拾陸年。扣案│
│  │城部分│      │7 時許。│路134號 │        │        │          │第4 條第│如附表二編號1 、2 所示之第一│
│  │未據檢│      │由庚○○│附近。由│        │        │          │1 項    │級毒品海洛因均沒收銷燬之、如│
│  │察官起│      │接聽電話│庚○○獨│        │        │          │        │附表二編號3 至5 所示之物均沒│
│  │訴）  │      │。      │自前往交│        │        │          │        │收；未扣案之販賣毒品所得新臺│
│  │      │      │        │付毒品。│        │        │          │        │幣壹仟元應與乙○○連帶沒收，│
│  │      │      │        │        │        │        │          │        │如全部或一部不能連帶沒收時，│
│  │      │      │        │        │        │        │          │        │以渠等財產連帶抵償之。      │
├─┼───┼───┼────┼────┼────┼────┼─────┼────┼──────────────┤
│10│乙○○│戊○○│98年4 月│桃園縣桃│1,000元 │海洛因  │00-0000000│毒品危害│乙○○共同販賣第一級毒品，累│
│  │庚○○│己○○│15日晚間│園市民生│        │        │（己○○）│防制條例│犯，處有期徒刑壹拾陸年。扣案│
│  │      │      │11時許。│路353號 │        │        │   ↑↓   │第4 條第│如附表二編號1 、2 所示之第一│
│  │      │      │由庚○○│之1 。由│        │        │0000000000│1 項    │級毒品海洛因均沒收銷燬之、如│
│  │      │      │接聽電話│庚○○獨│        │        │（乙○○）│        │附表二編號3 至5 所示之物均沒│
│  │      │      │。      │自前往交│        │        │          │        │收；未扣案之販賣毒品所得新臺│
│  │      │      │        │付毒品。│        │        │          │        │幣壹仟元應與庚○○連帶沒收，│
│  │      │      │        │        │        │        │          │        │如全部或一部不能連帶沒收時，│
│  │      │      │        │        │        │        │          │        │以渠等財產連帶抵償之。      │
│  │      │      │        │        │        │        │          │        │庚○○共同販賣第一級毒品，累│
│  │      │      │        │        │        │        │          │        │犯，處有期徒刑壹拾陸年。扣案│
│  │      │      │        │        │        │        │          │        │如附表二編號1 、2 所示之第一│
│  │      │      │        │        │        │        │          │        │級毒品海洛因均沒收銷燬之、如│
│  │      │      │        │        │        │        │          │        │附表二編號3 至5 所示之物均沒│
│  │      │      │        │        │        │        │          │        │收；未扣案之販賣毒品所得新臺│
│  │      │      │        │        │        │        │          │        │幣壹仟元應與乙○○連帶沒收，│
│  │      │      │        │        │        │        │          │        │如全部或一部不能連帶沒收時，│
│  │      │      │        │        │        │        │          │        │以渠等財產連帶抵償之。      │
├─┼───┼───┼────┼────┼────┼────┼─────┼────┼──────────────┤
│11│乙○○│丙○○│98年4 月│桃園縣桃│1,000元 │安非他命│0000000000│毒品危害│乙○○共同販賣第二級毒品，累│
│  │庚○○│      │11日凌晨│園市青溪│        │        │（丙○○）│防制條例│犯，處有期徒刑肆年。扣案如附│
│  │      │      │0 時許。│國小附近│        │        │   ↑↓   │第4 條第│表二編號3 至5 所示之物均沒收│
│  │      │      │由庚○○│。由呂偉│        │        │0000000000│2 項    │；未扣案之販賣毒品所得新臺幣│
│  │      │      │接聽電話│城、張雅│        │        │（乙○○）│        │壹仟元應與庚○○連帶沒收，如│
│  │      │      │。      │芳共同前│        │        │          │        │全部或一部不能連帶沒收時，以│
│  │      │      │        │往交付毒│        │        │          │        │渠等財產連帶抵償之。        │
│  │      │      │        │品。    │        │        │          │        │庚○○共同販賣第二級毒品，累│
│  │      │      │        │        │        │        │          │        │犯，處有期徒刑肆年。扣案如附│
│  │      │      │        │        │        │        │          │        │表二編號3 至5 所示之物均沒收│
│  │      │      │        │        │        │        │          │        │；未扣案之販賣毒品所得新臺幣│
│  │      │      │        │        │        │        │          │        │壹仟元應與庚○○連帶沒收，如│
│  │      │      │        │        │        │        │          │        │全部或一部不能連帶沒收時，以│
│  │      │      │        │        │        │        │          │        │渠等財產連帶抵償之。        │
├─┼───┼───┼────┼────┼────┼────┼─────┼────┼──────────────┤
│12│乙○○│丙○○│98年4 月│桃園縣桃│1,000元 │安非他命│同上      │毒品危害│乙○○販賣第二級毒品，累犯，│
│  │      │      │13日下午│園市青溪│        │        │          │防制條例│處有期徒刑肆年。扣案如附表二│
│  │      │      │6 時40分│國小附近│        │        │          │第4 條第│編號3 至5 所示之物均沒收；未│
│  │      │      │許      │        │        │        │          │2 項    │扣案之販賣毒品所得新臺幣壹仟│
│  │      │      │        │        │        │        │          │        │元沒收，如全部或一部不能沒收│
│  │      │      │        │        │        │        │          │        │時，以其財產抵償之。        │
├─┼───┼───┼────┼────┼────┼────┼─────┼────┼──────────────┤
│13│乙○○│丙○○│98年4 月│桃園縣桃│1,000元 │安非他命│同上      │毒品危害│乙○○販賣第二級毒品，累犯，│
│  │      │      │14日下午│園市青溪│        │        │          │防制條例│處有期徒刑肆年。扣案如附表二│
│  │      │      │1時5分許│國小附近│        │        │          │第4 條第│編號3 至5 所示之物均沒收；未│
│  │      │      │        │        │        │        │          │2項     │扣案之販賣毒品所得新臺幣壹仟│
│  │      │      │        │        │        │        │          │        │元沒收，如全部或一部不能沒收│
│  │      │      │        │        │        │        │          │        │時，以其財產抵償之。        │
├─┼───┼───┼────┼────┼────┼────┼─────┼────┼──────────────┤
│14│乙○○│丙○○│98年4 月│桃園縣桃│1,000元 │安非他命│同上      │毒品危害│乙○○販賣第二級毒品，累犯，│
│  │      │      │15日晚間│園市青溪│        │        │          │防制條例│處有期徒刑肆年。扣案如附表二│
│  │      │      │11時許  │國小附近│        │        │          │第4 條第│編號3 至5 所示之物均沒收；未│
│  │      │      │        │        │        │        │          │2 項    │扣案之販賣毒品所得新臺幣壹仟│
│  │      │      │        │        │        │        │          │        │元沒收，如全部或一部不能沒收│
│  │      │      │        │        │        │        │          │        │時，以其財產抵償之。        │
├─┼───┼───┼────┼────┼────┼────┼─────┼────┼──────────────┤
│15│乙○○│丙○○│98年4 月│桃園縣桃│1,000元 │安非他命│同上      │毒品危害│乙○○販賣第二級毒品，累犯，│
│  │      │      │17日下午│園市青溪│        │        │          │防制條例│處有期徒刑肆年。扣案如附表二│
│  │      │      │1 時30分│國小門口│        │        │          │第4 條第│編號3 至5 所示之物均沒收；未│
│  │      │      │許      │        │        │        │          │2項     │扣案之販賣毒品所得新臺幣壹仟│
│  │      │      │        │        │        │        │          │        │元沒收，如全部或一部不能沒收│
│  │      │      │        │        │        │        │          │        │時，以其財產抵償之。        │
├─┼───┼───┼────┼────┼────┼────┼─────┼────┼──────────────┤
│16│乙○○│丙○○│98年4 月│桃園縣桃│1,000元 │安非他命│同上      │毒品危害│乙○○共同販賣第二級毒品，累│
│  │庚○○│      │18日上午│園市青溪│        │        │          │防制條例│犯，處有期徒刑肆年。扣案如附│
│  │      │      │6 時許。│國小門口│        │        │          │第4 條第│表二編號3 至5 所示之物均沒收│
│  │      │      │由庚○○│。由呂偉│        │        │          │2 項    │；未扣案之販賣毒品所得新臺幣│
│  │      │      │接聽電話│城獨自前│        │        │          │        │壹仟元應與庚○○連帶沒收，如│
│  │      │      │。      │往交付毒│        │        │          │        │全部或一部不能連帶沒收時，以│
│  │      │      │        │品。    │        │        │          │        │渠等財產連帶抵償之。        │
│  │      │      │        │        │        │        │          │        │庚○○共同販賣第二級毒品，累│
│  │      │      │        │        │        │        │          │        │犯，處有期徒刑肆年。扣案如附│
│  │      │      │        │        │        │        │          │        │表二編號3 至5 所示之物均沒收│
│  │      │      │        │        │        │        │          │        │；未扣案之販賣毒品所得新臺幣│
│  │      │      │        │        │        │        │          │        │壹仟元應與庚○○連帶沒收，如│
│  │      │      │        │        │        │        │          │        │全部或一部不能連帶沒收時，以│
│  │      │      │        │        │        │        │          │        │渠等財產連帶抵償之。        │
└─┴───┴───┴────┴────┴────┴────┴─────┴────┴──────────────┘
附表二
┌──┬────┬──────────────────┐
│編號│物品名稱│             數   量                │
├──┼────┼──────────────────┤
│ 1  │海洛因  │1 包（毛重0.25公克、取樣0.01公克鑑定│
│    │        │用罄）                              │
├──┼────┼──────────────────┤
│ 2  │海洛因  │1 包（毛重0.23公克、取樣0.01公克鑑定│
│    │        │用罄）                              │
├──┼────┼──────────────────┤
│ 3  │分裝袋  │3包                                 │
├──┼────┼──────────────────┤
│ 4  │電子磅秤│1臺                                 │
├──┼────┼──────────────────┤
│ 5  │行動電話│1支（不包含0000000000號SIM卡1張）   │
└──┴────┴──────────────────┘
附表三
┌──┬────┬──────────────────┐
│編號│物品名稱│             數   量                │
├──┼────┼──────────────────┤
│ 1  │殘渣袋  │10個                                │
├──┼────┼──────────────────┤
│ 2  │吸管    │3支                                 │
├──┼────┼──────────────────┤
│ 3  │玻璃球  │1個                                 │
├──┼────┼──────────────────┤
│ 4  │小錢包  │1個                                 │
├──┼────┼──────────────────┤
│ 5  │行動電話│2 支（含0000000000號、0000000000號SI│
│    │        │M卡各1張）                          │
└──┴────┴──────────────────┘
附錄本案論罪科刑之法條：
毒品危害防制條例第4條
製造、運輸、販賣第一級毒品者，處死刑或無期徒刑；處無期徒
刑者，得併科新臺幣 2 千萬元以下罰金。
製造、運輸、販賣第二級毒品者，處無期徒刑或 7 年以上有期
徒刑，得併科新臺幣 1 千萬元以下罰金。
製造、運輸、販賣第三級毒品者，處 5 年以上有期徒刑，得併
科新臺幣 7 百萬元以下罰金。
製造、運輸、販賣第四級毒品者，處 3 年以上 10 年以下有期
徒刑，得併科新臺幣 3 百萬元以下罰金。
製造、運輸、販賣專供製造或施用毒品之器具者，處 1 年以上
7 年以下有期徒刑，得併科新臺幣 1 百萬元以下罰金。
前五項之未遂犯罰之。

司法院資訊處製作；財團法人民間司法改革基金會備份。
